臺灣彰化地方法院刑事判決             100年度訴字第1058號
公  訴  人  臺灣彰化地方法院檢察署檢察官
被      告  杜松盛
                    （現羈押於法務部矯正署彰化看守所）
選任辯護人  林家進律師
被      告  闕煌均
                    （現羈押於法務部矯正署彰化看守所）
上  一  人
選任辯護人  曾彥錚律師
上列被告因違反毒品危害防制條例案件，經檢察官提起公訴（10
0 年度偵字第6152、6422、6713號），本院判決如下：
    主  文
杜松盛犯如附表一、二、三、五所示之罪，各處如附表一、二、
三、五所示之刑（含主刑、從刑）。應執行有期徒刑拾肆年，從
刑如附表甲所示。
闕煌均犯如附表三、四、五所示之罪，各處如附表三、四、五所
示之刑（含主刑、從刑）。應執行有期徒刑玖年，從刑如附表乙
所示。
    犯罪事實
一、前科資料
（一）杜松盛部分
    1.杜松盛（綽號：盛哥）曾因施用第一、二級毒品案件，經
      本院於民國96年5 月14日，以96年度斗簡字第101 號判決
      判處有期徒刑5 月確定（第1 案）；於96年12月7 日，經
      臺灣高等法院臺中分院以96年度上訴字第2463號判決分別
      判處有期徒刑2 、4 月、定應執行刑為有期徒刑6 月確定
      （第2 案）。上開第1 案經裁定減刑及與第2 案合併定應
      執行刑，為臺灣高等法院臺中分院以97年度聲字第764 號
      裁定定應執行刑為有期徒刑7 月確定。又於97年6 月5 日
      ，經臺灣高等法院臺中分院以97年度上訴字第1232號判決
      判處有期徒刑7 月確定（第3 案）；於97年8 月11日，經
      本院以97年度訴字第1438號判決分別判處有期徒刑10月、
      5 月，定應執行刑為有期徒刑1 年1 月確定（第4 案）。
      前開第1 、2 案所定之應執行刑有期徒刑7 月，與第3、4
      案接續執行，於99年2 月28日縮短刑期期滿執行完畢（本
      案因而構成累犯）。
    2.又杜松盛前因施用毒品案件，經本院裁定執行觀察、勒戒
      後，認無繼續施用毒品傾向，於87年10月26日執行完畢釋
      放，並由臺灣彰化地方法院檢察署檢察官以87年度偵字第
      9164 號 為不起訴處分確定。復因施用毒品案件，經本院
      裁定執行觀察、勒戒後，經評定有施用毒品之傾向，再經
      本院裁定執行強制戒治，於89年8 月28日停止戒治處分之
      執行，所餘期間交付保護管束，於90年1 月27日期滿未經
      撤銷保護管束，視為強制戒治執行完畢。
（二）闕煌均（綽號：偉偉）曾因殺人未遂案件，經臺灣高等法
      院臺中分院於88年9 月16日，以88年度少上訴字第102 號
      判決判處有期徒刑6 年確定，於90年12月18日因縮短刑期
      假釋出監，嗣經撤銷假釋，應執行殘刑3 年5 月29日（第
      1 案）。又因施用第一級毒品案件，經本院於93年8 月23
      日，以93年度訴字第597 號判決判處有期徒刑9 月確定；
      因施用第二級毒品案件，經本院於93年8 月23日，以93年
      度易字第665 號判決判處有期徒刑3 月確定，此2 案經本
      院以93年度聲字第1508號裁定應執行刑為有期徒刑10月確
      定（第2 案）。又因施用第一、二級毒品案件，經臺灣臺
      南地方法院於94年9 月19日，以94年度訴字第968 號判決
      分別判處有期徒刑10月、6 月、定應執行刑為有期徒刑1
      年3 月確定（第3 案）。又因妨害公務案件，經臺灣臺南
      地方法院於94年11月21日以94年度簡字第2249號判決判處
      有期徒刑5 月確定（第4 案）。上揭第2 、3 、4 案經裁
      定減刑並定應執行刑，為臺灣臺南地方法院以96年度聲減
      字第1969號分別裁定應執行刑為有期徒刑5 月、9 月確定
      ；再與上開第1 案之殘刑接續執行，於99年8 月24日因縮
      短刑期執行完畢（本案因而構成累犯）。
二、詎杜松盛、闕煌均皆明知海洛因、甲基安非他命分別為毒品
    危害防制條例第2 條第2 項第1 款、第2 款所列管之第一、
    二級毒品，均不得非法持有、販賣或轉讓，仍分別或共同為
    下列行為：
（一）杜松盛分別基於轉讓第一級毒品海洛因之犯意，先於如附
      表一編號1 所示之時間、地點，以其所有、使用之000000
      0000號行動電話與闕煌均所有、使用之0000000000號行動
      電話聯絡，轉讓如附表一編號1所示之第一級毒品海洛因
      （毛量約1錢，淨重不詳，無證據證明淨重5公克以上）予
      如附表一編號1所示之闕煌均。又於附表一編號2所示之時
      間、地點，轉讓如附表一編號2所示之第一級毒品海洛因
      （毛量約2、3錢，淨重4.99公克以上、但無證據證明淨重
      已達5公克）予如附表一編號2所示之闕煌均。
（二）杜松盛另基於販賣第二級毒品甲基安非他命以營利之犯意
      ，以其所有之0000000000號行動電話作為聯繫交易毒品事
      宜之工具，於如附表二所示之時間、地點，以如附表二所
      示高於進價之價格，販賣如附表二所示之第二級毒品甲基
      安非他命予如附表二所示之陳四子，而獲取價差為利潤。
（三）杜松盛與闕煌均共同基於販賣第二級毒品甲基安非他命以
      營利之犯意，同樣以杜松盛所有之0000000000號、000000
      0000號行動電話或闕煌均所有之0000000000號行動電話作
      為聯繫交易毒品事宜之工具，分別於如附表三所示之時間
      、地點，以如附表三所示高於進價之價格，分別販賣如附
      表三所示之第二級毒品甲基安非他命予如附表三所示之吳
      維乾、林明弘，而獲取價差為利潤。
（四）闕煌均於附表一編號2 所示時間、地點，取得杜松盛所轉
      讓之第一級毒品海洛因1 包後，旋即分裝成數十小包，除
      供自己施用外，乃另起意圖販賣之犯意，而持有之，以伺
      機販賣（如附表四）。
（五）杜松盛基於同時自行販入第一級毒品海洛因以持有、施用
      之犯意，及與闕煌均共同販入第二級毒品甲基安非他命以
      營利之犯意，於如附表五所示之時間、地點，以如附表五
      所示之價格，由杜松盛出面向上游吳博文販入如附表五所
      示之第一級毒品海洛因及第二級毒品甲基安非他命，而未
      經許可，持有第一級毒品海洛因1 包（毛重38.8公克）純
      質淨重30.0263 公克以上。隨後旋於同日上午10時許，由
      杜松盛攜帶販入之毒品海洛因、甲基安非他命，前往陳四
      子位於南投縣集集鎮車路巷1 號住處，提出毒品甲基安非
      他命予陳四子驗看，詢問陳四子是否有意購買；並於同日
      上午10時許，將第一級毒品海洛因摻入香菸內點燃吸食，
      施用第一級毒品海洛因1 次；而闕煌均在得知杜松盛販入
      毒品後，亦於同一時間，到達陳四子上址，闕煌均先將上
      揭共同販賣第二級毒品甲基安非他命之所得現金計新臺幣
      （下同）4 萬元交予杜松盛，杜松盛旋將此次甫販入之第
      二級毒品甲基安非他命其中3 包交付予闕煌均以伺機販賣
      。適闕煌均正欲向杜松盛索討第一級毒品海洛因，杜松盛
      尚未為任何表示時，即為警持搜索票當場查獲。
三、嗣分別為警於附表六所示地點，查扣得如附表六所示之現金
    、毒品及其他物品，而偵知上情。之後，分別經闕煌均供出
    毒品來源為杜松盛、吳博文，杜松盛供出毒品來源為吳博文
    ，因而查獲共犯及其他正犯（吳博文涉嫌販賣毒品部分；闕
    煌均涉嫌施用毒品部分；陳四子涉嫌持有扣案第二級毒品甲
    基安非他命及施用毒品部分，均由檢察官另行偵辦）。
四、案經行政院海岸巡防署海岸巡防總局中部地區巡防局雲林機
    動查緝隊及彰化縣警察局員林分局報請臺灣彰化地方法院檢
    察署檢察官偵查起訴。
    理    由
壹、證據能力部分：
一、按被告之自白，非出於強暴、脅迫、利誘、詐欺、疲勞訊問
    、違法羈押或其他不正之方法，且與事實相符者，得為證據
    ，刑事訴訟法第156 條第1 項定有明文。本件被告杜松盛、
    闕煌均於警詢、檢察官偵查中及本院審理時所為之自白（包
    括部分自白），被告杜松盛、闕煌均及其等辯護人於本院審
    理時並未提出其他可供證明被告下列經本院所引用之於警詢
    、檢察官偵查中及本院審理時所為之自白（包括部分自白）
    ，究有如何之遭受「強暴、脅迫、利誘、詐欺、疲勞訊問、
    違法羈押或其他不正之方法」始為自白之證據，以供本院得
    以即時調查審認，並參酌下述非屬供述證據部分之證據等，
    足認被告杜松盛、闕煌均下列經本院所引用之於警詢、檢察
    官偵查中及本院審理時所為之自白（包括部分自白），其與
    事實相符者，依法自得為證據。
二、按刑事訴訟法第159 條之1 第2 項規定：被告以外之人於偵
    查中向檢察官所為之陳述，除顯有不可信之情況者外，得為
    證據。其中所謂「顯有不可信之情況」之條件，核指陳述當
    時之「周遭客觀情況」而言，亦即須陳述當時，周遭存有客
    觀顯有不可信之特別情況，於偵查中向檢察官所為之陳述，
    始欠缺證據能力（最高法院98年度台上字第949 號判決意旨
    參見）。本件證人吳維乾、陳四子、林明弘、即共犯杜松盛
    （對被告闕煌均而言）、闕煌均（對被告杜松盛而言）等人
    於檢察官偵訊中所為之陳述，本院審酌其等5 人於檢察官偵
    訊時，均係經告知具結之義務及偽證之處罰，並命朗讀結文
    後具結，衡情其等自必小心謹慎以免觸犯偽證罪，且被告及
    其辯護人對其等於檢察官偵訊中所為之陳述，於本院準備程
    序時已表明無意見，並未主張有「顯有不可信之客觀情況」
    （見99年11月5 日準備程序筆錄第7 頁），自應認上開證人
    於檢察官偵訊時經具結所為之證詞得為證據，而具有證據能
    力。
三、至於證人吳維乾、陳四子、林明弘、即共犯闕煌均（對被告
    杜松盛而言）等人之警詢筆錄，乃被告以外之人於審判外之
    言詞陳述，原則上並無證據能力，且被告杜松盛及其辯護人
    於本院準備程序亦爭執上開證人之警詢筆錄無證據能力（見
    本院卷一第92頁），復查無前開證人之警詢陳述有符合刑事
    訴訟法第159 條之2 、第159 條之3 之例外規定，從而依刑
    事訴訟法第159 條第1 項、第15 9條之5 第1 項之規定，上
    揭證人於警詢時之陳述均無證據能力。
四、按被告以外之人於審判外向法官所為之陳述，得為證據，刑
    事訴訟法第159 條之1 第1 項定有明文。立法者係以被告以
    外之人（含共同被告、共犯、被害人、證人等）因其陳述係
    在法官面前為之，認其任意陳述之信用性已受確保，而認該
    等審判外向法官所為之陳述，應得作為證據。故於審判中，
    如共同被告在調查被告本人之案件時，已依刑事訴訟法第28
    7 條之2 規定，轉換為證人調查訊問，而具結陳述，經賦予
    被告對該共同被告所為之陳述為詰問之機會者，該以共同被
    告身分所為之陳述，法院得與其以證人身分所為之陳述，綜
    合該被告以外之人全部供述證據，斟酌案內其他調查之證據
    資料，本於經驗法則及論理法則，予以取捨，作證據價值之
    判斷，非謂於被告本人案件中，僅能採取共同被告以證人身
    分所為之陳述作為判斷之依據，該非以證人身分之共同被告
    所為之陳述，即為無證據能力之證據，而應予排除不用（最
    高法院97年度臺上第6678號判決參照）。查被告杜松盛、闕
    煌均各自於本院調查期日所為訊問之陳述及準備程序所為之
    陳述，因係以被告之地位為供述，無依法應具結未具結之問
    題，均應認有證據能力（此指對其他被告犯罪事實之證明而
    言）。
五、通訊監察譯文
    按所謂被告以外之人於審判外之陳述，係指被告以外之人就
    其曾經參與或見聞之事實，事後追憶並於審判外為陳述者而
    言。如被告以外之人係被告犯罪之共同正犯、共犯、相對人
    、被害人或其他關係人，而於被告實行犯罪行為時與被告為
    言詞或書面對談，且其對話之本身即係構成被告犯罪行為之
    部分內容者，因非屬其事後就曾經與聞之事實所為之追憶，
    自與審判外之陳述有間，二者不容混淆。又國家基於犯罪偵
    查之目的，對被告或犯罪嫌疑人進行通訊監察，乃係以監控
    與過濾受監察人通訊內容之方式，蒐集對其有關之紀錄，並
    將該紀錄予以查扣，作為認定犯罪與否之證據，屬於刑事訴
    訟上強制處分之一種，而監聽係通訊保障及監察法（下稱：
    通保法）第13條第1 項所定通訊監察方法之一，司法警察機
    關依法定程序執行監聽取得之錄音，係以錄音設備之機械作
    用，真實保存當時通訊之內容，如通訊一方為受監察人，司
    法警察在監聽中蒐集所得之通訊者對話，若其通話本身即係
    被告進行犯罪中構成犯罪事實之部分內容，則依前開說明，
    自與所謂「審判外之陳述」無涉，應不受傳聞法則之規範，
    當然具有證據能力。至司法警察依據監聽錄音結果予以翻譯
    而製作之監聽譯文，屬於文書證據之一種，於被告或訴訟關
    係人對其譯文之真實性發生爭執或有所懷疑時，法院固應依
    刑事訴訟法第165 條之1 第2 項規定，以適當之設備，顯示
    該監聽錄音帶之聲音，以踐行調查證據之程序，俾確認該錄
    音聲音是否為通訊者本人及其內容與監聽譯文之記載是否相
    符；或傳喚該通訊者；或依其他法定程序，為證據調查。倘
    被告或訴訟關係人對該通訊監察譯文之真實性並不爭執，即
    無勘驗辨認其錄音聲音之調查必要性，法院於審判期日如已
    踐行提示監聽譯文供當事人辨認或告以要旨，使其表示意見
    等程序並為辯論者，其所為之訴訟程序即無不合（最高法院
    97年度臺上字第5940號判決意旨參見）。本案對被告杜松盛
    、闕煌均等人所使用之行動電話實施通訊監察，係本院依法
    核發實施，有通訊監察書含電話附表影本1 份在卷可稽（見
    臺灣彰化地方法院檢察署100 年度偵字第6152號卷第118-11
    9 頁、本院卷一第259-262 頁），是該通訊監察譯文取得之
    合法性當無疑義。本院於審判期日並踐行提示通訊監聽譯文
    供當事人及被告之辯護人辨認並告以要旨，使其等表示意見
    ，其等均表示對上開通訊監察譯文無意見，是該通訊監察譯
    文自具有證據能力。
六、按除顯有不可信之情況外，公務員職務上製作之紀錄文書、
    證明文書，從事業務之人於業務上或通常業務過程所須製作
    之紀錄文書、證明文書，亦得為證據，刑事訴訟法第159 條
    之4 第1 款、第2 款定有明文。查卷內之通聯調閱查詢單、
    警局之搜索、扣押筆錄及扣押物品目錄表、扣押物品收據，
    分別係公務員職務上製作之紀錄文書、證明文書，及從事業
    務之人於業務上所製作之紀錄文書、證明文書，為公務員依
    職權所為，或從事業務之人於業務上或通常業務過程所須製
    作，與其責任、信譽攸關，若有錯誤、虛偽，公務員、從事
    業務之人可能因此擔負刑事及行政責任，且該等文書經常處
    於可能受公開檢查之狀態，其正確性及真實之保障極高，故
    並無顯有不可信之情況，依上開規定，自得為證據。
七、按法院或檢察官依刑事訴訟法第208 條規定囑託醫院、學校
    或其他相當之機關、團體為鑑定時，祇須其以言詞或書面提
    出之鑑定報告，符合刑事訴訟法第206 條第1 項、第208 條
    所規定之形式要件，即具有證據能力，此即屬於刑事訴訟法
    第159 條第1 項所稱「法律有規定」之特別情形（最高法院
    96年度台上字第6842號判決要旨參照）。本案所附行政院衛
    生署草屯療養院鑑定書，為該機關依本院囑託鑑定所提出之
    鑑定報告，合於刑事訴訟法第206 條第1 項、第208 條所規
    定之形式要件，自有證據能力。
八、再按檢察官對於偵查中之案件，認為須實施鑑定者，固應就
    具體個案，選任鑑定人或囑託鑑定機關（團體）為之；但對
    於司法警察機關調查中之案件，或有量大或急迫之情形，為
    因應實務之現實需求，如檢察官針對該類案件之性質（例如
    ：查扣之毒品必須檢驗其成分、對施用毒品之犯罪嫌疑人必
    須檢驗其體內有無毒品代謝反應、對於查扣之槍砲彈藥必須
    檢驗有無殺傷力、對違反野生動物保育法案件必須鑑定是否
    屬於保育類動物案件等），認為當然有鑑定之必要者，經參
    考法務部92年5 月20日法檢字第092080203 號函送之法務部
    「因應刑事訴訟法修正工作小組」研討之刑事訴訟法修正相
    關議題第21則之共識結論，以及臺灣高等法院於92年8 月1
    日舉行之刑事訴訟法新制法律問題研討會第3 則法律問題研
    討結果之多數說（載於司法院92年8 月印行「刑事訴訟法新
    制法律問題彙編」第15頁至第18頁），基於檢察一體原則，
    得由該管檢察長對於轄區內之案件，以事前概括選任鑑定人
    或囑託鑑定機關（團體）之方式，俾便轄區內之司法警察官
    、司法警察對於調查中之此類案件，得即時送請事前已選任
    之鑑定人或囑託之鑑定機關（團體）實施鑑定，該鑑定人或
    鑑定機關（團體）亦應視同受承辦檢察官所選任或囑託而執
    行鑑定業務，其等出具之書面鑑定報告應屬刑事訴訟法第20
    6 條所定之傳聞例外，當具有證據能力（法務部92年9 月1
    日法檢字第0920035083號函可供參照）。從而本件扣案之毒
    品，經由查獲之警察單位依先前轄區檢察署檢察長事前概括
    選任鑑定機關，即法務部調查局、內政部警政署刑事警察局
    、行政院衛生署食品藥物管理局實施鑑定，該鑑定機關所出
    具之「毒品鑑定書」，即具有證據能力而得為本案之證據。
九、按被告以外之人於審判外之陳述，雖不符前4 條之規定，而
    經當事人於審判程序同意作為證據，法院審酌該言詞陳述或
    書面陳述作成時之情況，認為適當者，亦得為證據；當事人
    、代理人或辯護人於法院調查證據時，知有第159 條第1 項
    不得為證據之情形，而未於言詞辯論終結前聲明異議者，視
    為有前項之同意，刑事訴訟法第159 條之5 定有明文。本案
    下列其餘引為證據之證人言詞及書面陳述，檢察官、被告及
    其等之辯護人均不爭執其證據能力，且以之作為證據並無不
    當，依上揭法條之規定，自均有證據能力。
十、本案非供述證據均具證據能力之說明
（一）按關於非供述證據之物證，或以科學、機械之方式，對於
      當時狀況所為忠實且正確之記錄，性質上並非供述證據，
      均應無傳聞法則規定之適用；如該非供述證據非出於違法
      取得，並以依法踐行調查程序，即不能謂無證據能力（最
      高法院97年度臺上字第1401號、6153、3854號判決可資參
      照）。
（二）本案下揭引用之非供述證據，均經本院依法踐行調查證據
      程序，而檢察官及被告、辯護人均不爭執各該證據之證據
      能力，且亦查無依法應排除其證據能力之情形，是後述所
      引用證據之證據能力均無疑義，合先敘明。
貳、認定犯罪事實所憑之證據及理由
一、犯罪事實欄二之（一）被告杜松盛轉讓第一級毒品海洛因部
    份：
（一）此部分事實，業據被告杜松盛於偵審中自白不諱，核與證
      人即被告闕煌均於偵審中證述之情節相符，並有被告杜松
      盛、闕煌均二人以行動電話聯絡所傳送之簡訊及通話內容
      之譯文在卷可查，並有用以聯絡之行動電話及第一級毒品
      海洛因扣案、法務部調查局濫用藥物實驗室100 年8 月9
      日調科壹字第10023017560 號鑑定書在卷可資佐證（證據
      部份詳見附表一認定犯罪事實所憑之證據欄內所示），堪
      認被告杜松盛之自白與事實相符，足以採信。被告杜松盛
      有附表一編號1 、2 所示之轉讓第一級毒品海洛因之事實
      足堪認定。
（二）被告杜松盛於附表一編號1所示之轉讓第一級毒品海洛因
      ，約毛重1錢（約3.75公克），分別為被告杜松盛供述及
      證人闕煌均證述明確，已如上認定，茲無該次轉讓之海洛
      因扣案，故無從認定該次轉讓之第一級毒品海洛因淨重已
      達5公克以上，附此敘明。
（三）又被告杜松盛於附表一編號2 所示之轉讓第一級毒品海洛
      因，約毛重2 、3 錢（約7.5 至11.25 公克），雖分別為
      被告杜松盛供述及證人闕煌均證述明確，同樣如上認定，
      且此次轉讓之海洛因為警於100 年7 月9 日自被告闕煌均
      處查獲共計19包，經送鑑定結果，淨重為4.99公克（驗餘
      淨重4.97公克），有如附表一編號2 所示之法務部調查局
      濫用藥物實驗室鑑定書存卷為憑，然除上開19包海洛因扣
      案外，別無其他有關此次所轉讓之第一級毒品海洛因遭查
      獲，是亦無法認定被告杜松盛此次所轉讓之第一級毒品海
      洛因淨重已達5 公克以上，亦附此敘明。
二、犯罪事實欄二之（二）被告杜松盛自行販賣第二級毒品甲基
    安非他命部分：
（一）訊據被告杜松盛固坦承有以前揭如附表二所示之行動電話
      與證人陳四子聯絡後，於如附表二所示之時間、地點，交
      付如附表二所示之第二級毒品甲基安非他命，並收取如附
      表二所示之金錢等情，惟矢口否認有何販賣第二級毒品甲
      基安非他命之行為，辯稱：伊與陳四子是多年好友，伊沒
      有賺陳四子的錢云云。
（二）經查，被告杜松盛確於如附表二所示之時間、地點與如附
      表二所示之陳四子交易如附表二所示數量之甲基安非他命
      等情，業據被告於警詢、偵查及本院審理中坦承不諱，核
      與證人即購毒者陳四子於警詢、偵查及本院審理中證述情
      節相符，復有通訊監察譯文、搜索扣押筆錄、扣押物品目
      錄表、扣押物品收據、扣案物等可資為憑（證據部份詳見
      附表二認定犯罪事實所憑之證據欄內所示），應堪認定。
（三）被告雖於本院審理中否認獲利，證人陳四子亦於本院審理
      時附和證稱：被告杜松盛並沒有賺伊錢云云。然按販賣第
      二級毒品甲基安非他命係違法行為，非可公然為之，而甲
      基安非他命亦無公定價格，係可任意分裝增減分量，且每
      次買賣之價格、數量，亦隨時依雙方之關係深淺、資力、
      需求量、對行情之認知、來源是否充裕、查緝是否嚴緊、
      購買者被查獲時供述購買對象之可能風險之評估等因素，
      而異其標準，機動調整，非可一概論之。從而販賣之利得
      ，除非經行為人詳細供出各次所販賣之毒品之進價及售價
      ，且數量俱臻明確外，實難察得其交易實情，然販賣者從
      價差或量差中牟利，方式雖異，惟其販賣行為在意圖營利
      則屬同一。從而，舉凡有償交易，除足以反證其確係另基
      於某種非圖利本意之關係外，通常尚難因無法查悉其精確
      之販入價格，作為是否高價賣出之比較，諉以無營利之意
      思而阻卻販賣犯行之追訴。被告與證人陳四子雖有交情，
      然並非至親，且依證人陳四子於本院審理時結證稱：伊與
      被告杜松盛已相隔十幾年未曾聯絡，在今年才在無意間又
      碰到等語（見本院卷二第132 頁背面），二人關係自屬淺
      薄，倘非有利可圖，自無平白甘冒觸犯重罪之風險而特意
      前往約定地點交付甲基安非他命予證人陳四子之理。況被
      告杜松盛與證人陳四子於100 年6 月11日凌晨1 時38分、
      1 時40分、1 時41分，雙方互以0000000000號（證人陳四
      子持用）、0000000000號（被告杜松盛持用）行動電話通
      話內容如下（見本院卷一第322 頁）：
    1.1時38分
      被告杜松盛A ；怎樣。
      證人陳四子B ：你跟你朋友拿的那個錢，那個不夠喔。
    2.1時40分
      被告杜松盛A ：怎樣。
      證人陳四子B ：我說剛剛錢算錯了，你拿給我的錢有一個
                    算錯了。
      被告杜松盛A ：我不知道哪邊。
      證人陳四子B ：你拿2 筆錢給我，一筆不夠。
      被告杜松盛A ：沒關係你算清楚，下次再補給你。
      證人陳四子B ：好好。
    3.1時41分
      被告杜松盛A ：我想到了一個欠一，我知道。
      證人陳四子B ：知道就好。
      被告杜松盛A ：好好。
      證人陳四子於本院審理時證稱上開通話係向被告杜松盛表
      示，其向被告杜松盛以2 萬5 千元之價格購買重約3 錢之
      甲基安非他命，惟被告杜松盛所給付之量不足，係其中有
      1 錢分量不足等語（見本院卷二第135 頁倒數第2 行）。
      雖被告杜松盛有於電話中表示要補足云云，然迄被告杜松
      盛、證人陳四子於100 年7 月9 日為警查獲時，被告杜松
      盛均未曾補足分量予陳四子，此情為證人陳四子於本院審
      理時證述屬實（見本院卷二第139 頁背面、141 頁），其
      間證人陳四子曾於取得上開第二級毒品甲基安非他命之數
      日後，前往被告杜松盛當時承租之前開「好來屋旅社」房
      間內，將此次購毒之價金2 萬5 千元交付與被告杜松盛，
      有證人陳四子於本院審理時結證無誤（見本院卷第139 頁
      背面），則證人陳四子已先於電話中表示有短少數量，被
      告杜松盛卻遲遲於證人陳四子前來給付價金、至100 年7
      月9 日為警查獲時止，未曾為所謂「補足分量」之行為，
      顯見被告杜松盛不過以言語對證人陳四子虛應故事、敷衍
      安撫，其本意即欲以2 萬5 千元之價格販售當日實際交付
      與證人陳四子之不足3 錢之第二級毒品甲基安非他命至為
      明確，足認被告杜松盛主觀上確有營利之意圖甚明，被告
      杜松盛前開辯解，及證人陳四子於本院審理時所為迴護之
      詞，均不足採。
三、犯罪事實欄二之（三）被告杜松盛、闕煌均共同販賣第二級
    毒品甲基安非他命部分：
（一）此部分事實，分據被告杜松盛、闕煌均自白不諱，核與證
      人吳維乾、林明弘於偵查中證述之情節相符，並分別有被
      告杜松盛、闕煌均及證人吳維乾、林明弘相互間以行動電
      話聯絡之通話內容譯文在卷可查，並有用以聯絡之行動電
      話及販賣第二級毒品甲基安非他命所得現金、供販賣第二
      級毒品甲基安非他命所用之分裝袋、研磨機、電子磅秤、
      小皮包等物扣案可資佐證（證據部份詳見附表三各該編號
      內認定犯罪事實所憑之證據欄內所示），堪認被告杜松盛
      、闕煌均之自白與事實相符，均足以採信。被告杜松盛、
      闕煌均有附表三編號1 至3 所示之共同販賣第二級毒品甲
      基安非他命之事實足堪認定。
（二）按販賣第二級毒品甲基安非他命係違法行為，非可公然為
      之，而甲基安非他命亦無公定價格，係可任意分裝增減分
      量，且每次買賣之價格、數量，亦隨時依雙方之關係深淺
      、資力、需求量、對行情之認知、來源是否充裕、查緝是
      否嚴緊、購買者被查獲時供述購買對象之可能風險之評估
      等因素，而異其標準，機動調整，非可一概論之。從而販
      賣之利得，除非經行為人詳細供出各次所販賣之毒品之進
      價及售價，且數量俱臻明確外，實難察得其交易實情，然
      販賣者從價差或量差中牟利，方式雖異，惟其販賣行為在
      意圖營利則屬同一。從而，舉凡有償交易，除足以反證其
      確係另基於某種非圖利本意之關係外，通常尚難因無法查
      悉其精確之販入價格，作為是否高價賣出之比較，諉以無
      營利之意思而阻卻販賣犯行之追訴。被告杜松盛、闕煌均
      與證人吳維乾、林明弘均非至親，倘非有利可圖，自無平
      白甘冒觸犯重罪之風險而特意前往約定地點交付甲基安非
      他命予上開證人之理，且被告杜松盛於本院審理時坦陳：
      2 次販賣第二級毒品甲基安非他命予證人吳維乾，所賺得
      之利潤均為1 千元至1 千2 百元左右；販賣予證人林明宏
      部分，約賺得3 千多元等語（見本院卷一第47頁背面-48
      頁背面），適認被告二人主觀上確有營利之意圖、客觀上
      亦有營利之事實至明。
四、犯罪事實欄二之（四）被告闕煌均意圖販賣而持有第一級毒
    品海洛因部分：
    此部分事實，業據被告闕煌均自白不諱，並有為警查獲時身
    上所扣得分裝成19小包之第一級毒品海洛因可證。該扣案之
    白色粉末，經鑑定結果確為第一級毒品海洛因，亦有法務部
    調查局濫用藥物實驗室100 年8 月9 日調科壹字第10023017
    560 號鑑定書在卷可資佐證（證據部份詳見附表一認定犯罪
    事實所憑之證據欄內所示），堪認被告闕煌均之自白與事實
    相符，足以採信。被告闕煌均有附表四所示之意圖販賣而持
    有第一級毒品海洛因之事實足堪認定。
五、犯罪事實欄二之（五）被告杜松盛、闕煌均共同販入第二級
    毒品甲基安非他命及被告杜松盛同時持有第一級毒品海洛因
    純質淨重10公克以上、施用第一級毒品海洛因部分：
（一）訊據被告闕煌均固坦承有以前揭如附表五所示之行動電話
      與被告杜松盛聯絡後，於如附表五所示之時間、地點，取
      得被告杜松盛所交付如該附表二所示之第二級毒品甲基安
      非他命，以伺機販賣等情，惟否認有何與被告杜松盛共同
      販賣第二級毒品甲基安非他命之行為，辯護人為其辯稱：
      被告闕煌均應僅成立販賣第二級毒品甲基安非他命之幫助
      犯而已云云。
（二）經查，被告杜松盛於附表五所示時地，先向上游即案外人
      吳博文同時購入第一級毒品海洛因1 包及第二級毒品甲基
      安非他命8 包（二種毒品均各約1 兩）後，於該附表所示
      時地與被告闕煌均聯繫後交付第二級毒品甲基安非他命3
      包，以伺機販賣之事實，分據被告杜松盛、闕煌均自白不
      諱，核與證人陳四子於偵查中證述之情節相符，並分別有
      被告杜松盛、闕煌均及證人陳四子、案外人吳博文彼此間
      以行動電話聯絡之通話內容譯文在卷可查，並有本院核發
      之搜索票、警局之搜索扣押筆錄、扣押物品目錄表、扣押
      物品收據及照片等件附卷，及用以聯絡之行動電話、購入
      之第一級毒品海洛因及第二級毒品甲基安非他命、在證人
      陳四子住處查獲之供販賣第二級毒品甲基安非他命所用之
      分裝袋、小皮包等物扣案可資佐證（證據部份詳見附表五
      認定犯罪事實所憑之證據欄內所示），堪認被告杜松盛、
      闕煌均上揭之自白與事實相符，均足以採信。雖被告闕煌
      均之辯護人為其主張，認被告闕煌均此部分行為應僅構成
      幫助犯云云。然按凡以自己犯罪之意思而參與犯罪，不論
      其所參與者，是否犯罪構成要件之行為，皆為刑法第28條
      所規定之正犯，固不待言，即以幫助他人犯罪之意思而參
      與犯罪，其所參與者，苟係犯罪構成要件之行為，亦為共
      同正犯，必以幫助他人犯罪之意思而參與犯罪，其所參與
      者又為犯罪構成要件以外之行為，始為刑法第30條第1 項
      所規定之從犯。又刑法上所謂販賣行為，係指以營利為目
      的，有償轉讓，將商品購入或賣出，有一於此，犯罪即為
      完成，故交付商品與收取價金，均屬販賣犯罪之構成要件
      行為，縱以幫助他人營利犯罪之意思，而有參與交付買賣
      標的物、收取貨款之販賣要件行為，自應論以共同正犯而
      非從犯（最高法院84年度台上字第5647號裁判要旨參照）
      。茲查，被告闕煌均於警詢及偵查中坦承：第二級毒品是
      杜松盛交給伊幫忙販賣，伊大概約2 至4 天向杜松盛補貨
      1 次；100 年7 月9 日，伊知道杜松盛要下高雄去買毒品
      ，他去拿毒品等語（見同上6152號偵查卷第17頁背面、第
      243 頁背面），是以被告闕煌均明知被告杜松盛有非法販
      賣第二級毒品甲基安非他命之情事，且當日被告杜松盛係
      前往高雄購買毒品，竟仍於被告杜松盛購得第二級毒品甲
      基安非他命，驅車返回上揭友人陳四子位於南投縣之住處
      後不久，即前往與被告杜松盛會合，並收受被告杜松盛所
      交付欲販賣之第二級毒品甲基安非他命，以伺機販賣，顯
      然被告闕煌均知悉被告杜松盛當日係基於販賣之意圖前往
      高雄購入第二級毒品甲基安非他命，以伺機販賣，準此，
      被告闕煌均就此次為販賣而販入第二級毒品甲基安非他命
      部分，衡有犯意聯絡及行為分擔，是為共同正犯，被告闕
      煌均之辯護人上開主張，尚不足據為有利被告之認定，並
      非可取。
（三）被告杜松盛同時持有純質淨重達10公克以上之第一級毒品
      海洛因，並進而施用一情，為被告杜松盛供認在卷，又被
      告杜松盛經警採集其尿液送驗結果，確呈可待因及嗎啡陽
      性反應，有彰化縣警察局員林分局委託檢驗尿液代號與真
      實姓名對照認證單（代號：B296）及詮昕科技股份有限公
      司100 年7 月28日濫用藥物尿液檢驗報告（報告編號：
      00000000）各乙紙在卷可稽，並有本院核發之搜索票、警
      局之搜索扣押筆錄、扣押物品目錄表、扣押物品收據及照
      片等件附卷，及於100 年7 月9 日在證人陳四子住處為警
      查獲之第一級毒品海洛因、供持有及施用第一級毒品海洛
      因所用之塑膠鏟管、毒品殘渣袋、黑色袋子等物扣案可資
      佐證。且扣案之第一級毒品海洛因1 包，經送鑑定結果，
      確含第一級毒品海洛因成分，有法務部調查局濫用藥物實
      驗室100 年8 月9 日調科壹字第10023017690 號鑑定書附
      卷可佐（證據部份詳見附表五認定犯罪事實所憑之證據欄
      內所示），堪認被告杜松盛之自白與事實相符，足以採信
      。
（四）又被告杜松盛於100 年7 月9 日前往高雄市，向案外人吳
      博文同時所購入之第一級毒品海洛因及第二級毒品甲基安
      非他命，均於購入後直接攜往證人陳四子住處，並未先返
      回當時被告杜松盛所承租之旅社房間，此情為被告杜松盛
      所供明（見同上6152號偵查卷第249 頁背面），故當日在
      證人陳四子住處為警查獲之第一級毒品海洛因及第二級毒
      品甲基安非他命數量，即為此次同時購入之第一級及第二
      級毒品，至於稍後為警會同被告杜松盛前往其平日所承租
      之「好來屋旅社」房間內所查獲之第一級毒品、第二級毒
      品，甚且用以供持有、施用第一級毒品海洛因、或販賣第
      二級毒品甲基安非他命所用、或預備所用之物，均難認與
      此次行為有關，先予敘明。
（五）再查，上開在證人陳四子住處查獲之第一級毒品海洛因，
      經警秤重為毛重38.8公克，有上開搜索扣押筆錄所附扣押
      物品目錄表足參（見同上6152號偵查卷第57頁項次2 ），
      並經行政院海岸巡防署列為100 年7 月13日雲林機字第10
      00008427號扣押物品清單內編號1 之毒品（臺灣彰化地方
      法院檢察署贓物庫保管字號為100 保1859號，見同上6152
      號偵查卷第223 頁）。嗣經送請法務部調查局濫用藥物實
      驗室鑑定時，因該實驗室人員將同日由警方前往「好來屋
      旅社」所扣得之2 包第一級毒品海洛因其中1 包，一同鑑
      定，因而獲致「送驗粉塊狀檢品2 包（原編號1 、2 ），
      經檢驗均含第一級第6 項毒品海洛因成分，合計淨重47.2
      1 公克（驗餘淨重47.09 公克，空包裝總重2.51公克），
      純度82.74 ％，純質淨重39.06 公克。」之鑑定結果，有
      上開該局濫用藥物實驗室鑑定書可稽（見同上6152號偵查
      卷第278 頁），並因採樣檢體均已檢驗用罄（見該鑑定書
      肆、備考欄第三點說明），以致無法確實獲知被告杜松盛
      此次前往高雄購入之第一級毒品海洛因之實際純質淨重，
      然依罪疑為輕、利於被告之原則，上開鑑定書既已載明空
      包裝總重（亦即2 包毒品之空包裝袋）為2.51公克，則此
      次被告杜松盛購入之第一級毒品海洛因1 包淨重應至少有
      36.29 公克（38.8-2.51 ＝36.29 公克），再以上揭所驗
      得之純度為82.74 ％計算，此次購入之第一級毒品海洛因
      之純質淨重應至少為30.0263 公克（36.29 ×82.74 ％＝
      30.0263 公克），故而，被告杜松盛此次因販賣第二級甲
      基安非他命而同時購入持有之第一級毒品海洛因達純質淨
      重30.0263 公克以上之情，亦至為明確。被告杜松盛、闕
      煌均有犯罪事實欄二之（五）所示之事實均足以認定。
（六）另按修正毒品危害防制條例就施用毒品者，僅於「初犯」
      及「5 年後再犯」二種情形，有其追訴條件之限制，即須
      於初犯經觀察、勒戒或強制戒治釋放後，5 年內均無施用
      毒品之行為，始能認其前所實施之觀察、勒戒或強制戒治
      已足遮斷毒癮，而得於5 年後再犯時，再予適用初犯之規
      定，重行觀察、勒戒等程序；倘5 年內已經再犯，被依法
      追訴處罰，縱其第3 次（或第3 次以上）施用毒品之時間
      在初犯釋放5 年以後，即與「5 年後再犯」之情形有別，
      且因已於「5 年內再犯」，顯見其再犯率甚高，原實施觀
      察、勒戒或強制戒治，已無法收其實效，而無5 年戒斷期
      之存在，自無再經觀察、勒戒及強制戒治之必要，應由檢
      察官逕行起訴（最高法院95年度台非字第59號判決、95
      年度台非字第65號判決及95年度第7 次刑事庭會議決定足
      供參照）。本件被告杜松盛曾於87年間因毒品案，於87年
      10 月26 日經觀察勒戒執行完畢釋放，復於89年再因施用
      毒品案件，經送強制戒治執行，有臺灣高等法院被告前案
      紀錄表可查，揆諸前開最高法院判決及決議，因被告杜松
      盛於87年後之5 年內，業有施用毒品之行為，則本次被告
      杜松盛之施用毒品犯行，即與5 年後再犯之情形有別，自
      應逕行起訴，亦附此敘明。
六、綜上事證均屬明確，被告杜松盛、闕煌均二人犯行均堪認定
    ，均應依法論科。
參、適用法律依據
一、按海洛因、甲基安非他命分別為毒品危害防制條例第2條第2
    項第1款、第2款所列管之第一級、第二級毒品，不得非法持
    有、販賣及轉讓。又按販賣毒品罪，祗須以營利為目的，予
    以販入或賣出，有一於此，其犯罪即為完成，不以販入後復
    行賣出為要件。是核被告杜松盛於犯罪事實欄二之（一）所
    示所為，均係犯毒品危害防制條例第8 條第1 項之轉讓第一
    級毒品罪；犯罪事實欄二之（二）所示所為，係犯毒品危害
    防制條例第4 條第2 項之販賣第二級毒品罪；犯罪事實欄二
    之（三）所示所為，均係犯毒品危害防制條例第4 條第2 項
    之販賣第二級毒品罪；犯罪事實欄二之（五）所示所為，係
    犯毒品危害防制條例第4 條第2 項之販賣第二級毒品罪、同
    條例第11條第3 項之持有第一級毒品純質淨重10公克以上之
    罪（另犯有同條例第10條第1 項之施用第一級毒品罪，然為
    持有第一級毒品純質淨重10公克以上罪之高度行為所吸收，
    詳下述）。被告闕煌均於犯罪事實欄二之（三）所示所為，
    均係犯毒品危害防制條例第4 條第2 項之販賣第二級毒品罪
    ；犯罪事實欄二之（四）所示所為，係犯毒品危害防制條例
    第5 條第1 項之意圖販賣而持有第一級毒品罪；犯罪事實欄
    二之（五）所示所為，係犯毒品危害防制條例第4 條第2 項
    之販賣第二級毒品罪。
二、被告杜松盛、闕煌均基於販賣之目的而持有第二級毒品甲基
    安非他命，及被告杜松盛基於轉讓之目的而持有第一級毒品
    海洛因之低度行為，應分別為其販賣、轉讓之高度行為所吸
    收，均不另論罪。又被告杜松盛轉讓第一級毒品海洛因予另
    一被告闕煌均，並無證據認被告杜松盛轉讓之數量已達行政
    院令頒轉讓第一級毒品在淨重5 公克以上加重其刑之規定，
    已如前述，故轉讓第一級毒品部分，無庸依毒品危害防制條
    例第8 條第6 項加重其刑，附此敘明。
三、另按刑法上之吸收犯，係指犯罪之性質上，其罪名之觀念中
    當然包含他行為者而言，亦即所發生之數個犯罪事實之間，
    依犯罪之性質及一般日常生活之經驗判斷，一方可以包含於
    他方犯罪觀念之中，遂逕行認定一方之罪，而置屬於實行階
    段性之他方於不論；其中吸收犯中之高度行為吸收低度行為
    ，係以犯罪行為之發展，依其在刑法上之評價程度，得分為
    若干階段，即循序而進之行為，其前行之低度行為不外使後
    行之高度行為易於實現，則後行之高度行為內容，實已涵蓋
    低度行為之結果，故高度行為當然吸收低度行為，其前後行
    為，在形態上雖屬分別獨立，但從同一法益之侵害觀點而言
    ，具有必然之附隨關係，亦即具有階段之貫通性，禁止為雙
    重評價而應為單一之評價（最高法院93年度台上字第6502號
    判決參照），是「吸收犯」之類型亦非專以高度行為吸收低
    度行為一類為限，尚包括全部行為吸收部分（階段）行為等
    。又所謂高度行為吸收低度行為乃係基於法益侵害之觀點，
    認為當高度行為之不法內涵足以涵蓋低度行為時，方得論以
    吸收犯。98年5 月20日修正之毒品危害防制條例既將同屬持
    有毒品行為之處罰依數量多寡而分別以觀，顯見立法乃係有
    意以持有毒品數量作為評價持有毒品行為不法內涵高低之標
    準，並據此修訂持有毒品罪之法定刑，俾使有所區隔。因此
    當行為人持有毒品數量達法定標準以上者，由於此舉相較於
    僅持有少量毒品之不法內涵較高、法定刑亦隨之顯著提升，
    縱令行為人係為供個人施用而1 次購入，由於該等行為不法
    內涵非原本施用毒品行為所得涵蓋，自不得拘泥於以往施用
    行為吸收持有行為之既定見解，應本諸行為不法內涵高低行
    為判斷標準，改認持有法定數量以上毒品之行為屬高度行為
    而得吸收施用毒品行為，或逕認施用毒品之輕行為當為持有
    超過法定數量毒品之重行為所吸收，方屬允當（臺灣高等法
    院暨所屬法院98年法律座談會刑事類提案第15號決議參照）
    。查被告杜松盛如犯罪事實欄二之（五）所示持有第一級毒
    品海洛因1 包純質淨重為30.0263公克以上，已如前認定，
    被告杜松盛持有第一級毒品顯已逾毒品危害防制條例第11條
    第3 項所規定之純質淨重10公克以上，依前所述，施用第一
    級毒品之輕行為當為持有第一級毒品超過法定數量毒品之重
    行為所吸收，而不另論罪。
四、被告杜松盛、闕煌均就上開犯罪事實欄二之（三）、（五）
    所示之販賣第二級毒品罪間，均有犯意聯絡及行為分擔，均
    應依刑法第28條規定論以共同正犯。
五、被告杜松盛就犯罪事實欄二之（五）所示之持有第一級毒品
    純質淨重10公克以上罪，及共同販賣第二級毒品罪，乃一購
    入行為，同時觸犯數罪名，為異種想像競合犯，應依刑法第
    55條之規定從一重之共同販賣第二級毒品罪處斷。檢察官雖
    未論及被告杜松盛持有第一級毒品純質淨重10公克以上罪及
    施用第一級毒品罪，惟起訴書已就被告杜松盛同時向上游吳
    博文購入該包毛重38.8公克之第一級毒品海洛因之事實為記
    載，是應認本即為起訴範圍，至於施用第一級毒品海洛因部
    分雖未據起訴，然此部分與上開本案起訴論罪部分有想像競
    合犯之裁判上一罪關係，為起訴效力所及，本院亦得予以審
    理（是以檢察官誤將本件判決犯罪事實欄二之（五）所記載
    之被告杜松盛於100 年7 月9 日在證人陳四子住處施用第一
    級毒品海洛因及持有此次向吳博文購入之第一級毒品海洛因
    部分，另行起訴，於100 年9 月20日繫屬本院，由本院以
    100 年度訴字第1235號案件審理【有臺灣高等法院被告前案
    紀錄表可查】，容有所誤，茲因該案迄今尚未判決確定，而
    本件案件繫屬在前【為100 年8 月23日繫屬，有本院收文章
    為憑】，故本院仍應予以實體判決，若檢察官認為有誤，再
    循不服管道救濟，附此說明）。
六、本件被告杜松盛、闕煌均意圖營利而販賣第二級毒品之各該
    次行為，為實現牟利之犯罪目的，依吾人之生活經驗，其犯
    罪之實行，固以反覆、繼續為常態，然其販賣之時間、地點
    均不盡相同，難認係出於被告之1 次犯罪決意；況此類異時
    、異地之販賣毒品行為，依社會通念，殊難認以評價為一罪
    為適當；再者，其多次販賣毒品，致該毒品氾濫，嚴重危害
    國人身心健康之犯罪結果，評價為集合犯之包括一罪，難謂
    符合法律規範本質，更與刪除連續犯之修法意旨相違，自不
    得認僅成立集合犯之包括一罪。是被告杜松盛所犯2 次轉讓
    第一級毒品罪、1 次單獨販賣第二級毒品罪、4 次共同販賣
    第二級毒品罪；被告闕煌均1 次意圖販賣而持有第一級毒品
    罪、4 次共同販賣第二級毒品罪，均犯意各別，行為互殊，
    應予分論併罰。
七、被告杜松盛、闕煌均分別有犯罪事實欄所載論罪科刑執行紀
    錄，有臺灣高等法院被告前案紀錄表各1 份附卷可稽，被告
    二人於受有期徒刑之執行完畢後，5 年內故意再犯本件所示
    有期徒刑以上之罪，均為累犯，應依刑法第47條第1 項之規
    定，分別加重其刑。惟意圖販賣而持有第一級毒品罪及販賣
    第二級毒品罪之法定刑為無期徒刑部分，依刑法第65條第1
    項規定，不得加重。
八、按毒品危害防制條例已於98年5 月20日修正公布，其中第17
    條原規定「犯第四條第一項至第四項、第五條第一項至第四
    項前段、第六條第一項至第四項、第七條第一項至第四項、
    第八條第一項至第四項、第十條或第十一條第一項、第二項
    之罪，供出毒品來源，因而破獲者，得減輕其刑。」，改列
    第1 項修正為「犯第四條至第八條、第十條或第十一條之罪
    ，供出毒品來源，因而查獲其他正犯或共犯者，減輕或免除
    其刑；並增列第二項規定：犯第四條至第八條之罪於偵查及
    審判中均自白者，減輕其刑。」。其修正理由，係以：「一
    、依學者研究及實務運作顯示，過度重刑化之嚴刑峻法刑事
    政策並不足以遏阻犯罪，抗制犯罪最有效之方法乃在有效之
    追訴犯罪及儘速判決確定。基於有效破獲上游之製造、販賣
    、運輸毒品組織，鼓勵毒販供出毒品來源之上手，有效推展
    斷絕供給之緝毒工作，對查獲之毒販，願意供出毒品來源，
    因而查獲其他正犯或共犯者，採行寬厚之刑事政策，爰修正
    現行條文，擴大適用範圍並規定得免除其刑，列為第一項。
    二、又為使製造、販賣或運輸毒品案件之刑事訴訟程序儘早
    確定，並鼓勵被告自白認罪，以開啟其自新之路，爰對製造
    、販賣、運輸毒品者，於偵查及審判中均自白時，亦採行寬
    厚之刑事政策，爰增列第二項規定」等旨。依上開說明，毒
    品危害防制條例第17條第1 項及第2 項之增修意旨，前者乃
    為擴大追查毒品來源，有效推展斷絕毒品供給之緝毒工作，
    以杜絕毒品泛濫，祇須被告願意供出毒品來源之上手，因而
    查獲其他正犯或共犯者，即可邀減輕或免除其刑之寬典；後
    者則為使案件儘速確定，鼓勵被告早日自新，並節省司法資
    源，苟被告於偵查及審判中均自白者，即符減刑要件，兩者
    之立法目的及減刑條件並不相同。倘被告犯毒品危害防制條
    例第4 條至第8 條之罪，願意供出毒品來源因而查獲其他正
    犯或共犯，並於偵查及審判中自白，均符合前述兩項減刑條
    件者，即應依上開規定予以遞減其刑，始符立法初衷。如僅
    擇一適用，恐難達其立法目的，不能謂無適用法則不當之違
    誤（最高法院99年度台上字第630 號裁判要旨足資參照）。
    又自白不以對全部犯罪事實自白為必要，縱僅自白犯罪事實
    之一部，或對於阻卻責任、阻卻違法之事由，有所主張或辯
    解，仍不失為自白；且方式不論係用言詞或書面向偵查機關
    為之，亦應無礙其自白之效力。（最高法院75年度臺上字第
    7114號、89年度臺上字第4513號判決意旨參照）。經查，被
    告杜松盛就所犯如犯罪事實欄二所示本案全部犯行，供出毒
    品來源吳博文，被告闕煌均就犯罪事實欄二所示本案全部犯
    行，供出毒品來源杜松盛、吳博文，並因而查獲其他正犯或
    共犯，有行政院海岸巡防署海岸巡防總局中部地區巡防局10
    0 年10月5 日雲林機字第1000012138號函所附杜松盛等涉毒
    品案職務報告、警詢筆錄及電話通聯譯文附卷可考（見本院
    卷一第254-256、277-278、281-293、294-295頁背面），均
    應依毒品危害防制條例第17條第1項規定減輕其刑。又被告
    杜松盛、闕煌均就犯罪事實欄二所示之犯行，於偵查及本院
    審理中均已坦承其所參與之部分，縱對於有無獲利或是否正
    犯有所爭執，仍應認無礙其等於偵查及本院審理時自白之效
    力（參如附表一至五所示卷證），符合前開毒品危害防制條
    例第17條第2項之規定，爰再依同條例第17條第2項規定遞減
    輕其刑。
九、被告杜松盛、闕煌均同時具有加重及減輕事由，應依刑法第
    71條第1 項之規定先加後遞減之（但法定本刑為無期徒刑部
    分依法不得加重）。
十、爰審酌被告杜松盛、闕煌均販賣第二級毒品甲基安非他命、
    被告杜松盛轉讓第一級毒品及持有第一級毒品純質淨重10公
    克以上、施用第一級毒品海洛因，被告闕煌均意圖販賣而持
    有第一級毒品海洛因，其對象、數量、金額；販賣及轉讓毒
    品戕害他人健康，足使施用者導致精神障礙、性格異常，甚
    至造成生命危險之生理成癮性及心理依賴性，危害社會治安
    ，惡性非輕，不思以正當途徑合法掙取金錢，圖以販賣毒品
    獲利，被告二人大致坦承犯行，態度可認良好，顯知所警醒
    等一切情狀，認檢察官就被告杜松盛求處執行有期徒刑26年
    、被告闕煌均求處執行有期徒刑13年以上，稍嫌過重，乃各
    量處如附表所示之刑，並定其應執行之刑。
十一、公訴意旨雖請求諭知被告杜松盛、闕煌均應於刑之執行前令
    入勞動場所強制工作，然保安處分係對受處分人將來之危險
    性所為拘束其身體、自由之處置，以達教化與治療之目的，
    為刑罰之補充制度，本諸法治國家保障人權之原理及刑法之
    保護作用，其法律規定之內容，應受比例原則之規範，使保
    安處分之宣告，與行為人所為行為之嚴重性，行為人所表現
    之危險性，及對行為人未來行為之期待性相當（司法院大法
    官會議釋字第471 號解釋意旨參照）。被告杜松盛、闕煌均
    二人本件各次犯罪之犯行固值非難，自不可取，然衡被告二
    人本件犯案情節，其中被告杜松盛僅有4 次販賣第二級毒品
    罪、2 次轉讓第一級毒品罪、1 次同時販賣第二級毒品及持
    有第一級毒品純質敬重10公克以上罪（包括被吸收之施用第
    一級毒品罪），被告闕煌均則僅有4 次販賣第二級毒品罪、
    1 次意圖販賣而持有第一級毒品罪，尚難遽認其等已有犯罪
    之習慣或因遊蕩或懶惰成習而犯罪，且本院量刑時並已審酌
    ，依憲法比例原則之規範，認本件被告二人犯罪分別定應執
    行有期徒刑14年、9 年之刑度，尚非不能對其等產生矯正策
    勵之影響，就被告二人未來發展仍非不具可期待性，準此，
    本院認被告杜松盛、闕煌均尚未達須以保安處分預防矯治之
    程度，無施以強制工作之必要（臺灣高等法院臺中分院97年
    度上易字第820 號、98年度上易字第139 號判決參照）。
十二、末按犯毒品危害防制條例第4 條至第9 條、第12條、第13條
    或第14條第1 項、第2 項之罪者，其供犯罪所用或因犯罪所
    得之財物均沒收之，如全部或一部不能沒收時，追徵其價額
    或以其財產抵償之，毒品危害防制條例第19條第1 項定有明
    文，而毒品危害防制條例第19條第1 項規定，性質上係沒收
    之補充規定。其屬於本條所定沒收之標的，如得以直接沒收
    者，判決主文僅宣告沒收即可，不生「追徵其價額」或「以
    其財產抵償」之問題，須沒收之標的全部或一部不能沒收時
    ，始生「追徵其價額」或「以其財產抵償」之選項問題。而
    「追徵其價額」或「以其財產抵償」，分別係針對現行貨幣
    以外之其他財產與現行貨幣之兩種不同選項。所稱「追徵其
    價額者」，係指所沒收之物為金錢以外之其他財產，而不能
    就原物為沒收時，因其實際價值不確定，應追徵其價額，使
    其繳納與原物相當之價額，並無以其財產抵償之問題。倘嗣
    後追徵其價額無結果，而須以其財產抵償者，要屬行政執行
    機關依強制執行有關法律之執行問題，即無不能執行之情形
    ，自毋庸諭知「以其財產抵償」（最高法院99年度第5 次刑
    事庭會議決議、99年度臺上字第4463號判決意旨參照）。又
    毒品危害防制條例第19條第1 項規定，犯販賣毒品罪者，其
    犯罪所得之財物均沒收之，係採義務沒收主義。故販賣毒品
    所得之對價，不問其中成本若干，利潤多少，均應全部諭知
    沒收，貫徹政府查禁煙毒之決心，以符立法本旨（最高法院
    91年度臺上字第2419號判決意旨參照）。另共同正犯之犯罪
    所得為新台幣時，因係合併計算，且於全部或一部不能沒收
    時以其財產抵償之，為避免執行時發生重複沒收、抵償之情
    形，故各共同正犯之間係採連帶沒收主義，於裁判時僅諭知
    連帶沒收，不得就全體共同正犯之總所得，對各該共同正犯
    分別重複諭知沒收；此與罰金刑應分別諭知、分別執行者不
    同（最高法院96年度台上字第3450號、95年度台上字第925
    號判決意旨可資參照）
（一）被告杜松盛如附表二交易價格所示販賣第二級毒品甲基安
      非他命之所得2 萬5 千元，雖未扣案，仍應依毒品危害防
      制條例第19條第1 項之規定，於被告杜松盛該罪項下宣告
      沒收，如全部或一部不能沒收時，以其財產抵償之。又被
      告杜松盛、闕煌均二人如附表三交易價格所示販賣第二級
      毒品甲基安非他命之所得計4 萬元，業已扣案，為被告杜
      松盛、闕煌均二人供陳在卷，應依毒品危害防制條例第19
      條第1 項之規定，及共犯責任分擔原則、連帶沒收之理論
      ，於被告杜松盛、闕煌均二人各該罪項下宣告連帶沒收。
（二）如附表六編號23、24所示、扣案之行動電話1 支（含門號
      0000000000號SIM 卡1 張）及行動電話1 支（含門號0000
      000000號、0000000000號SIM 卡各1 張，此行動電話插用
      上開2 門號，有警局扣押物品目錄表足核，見同上6152號
      偵查卷第57 頁），為被告杜松盛分別供如附表一編號1、
      二、三、五所示聯絡轉讓第一級毒品、販賣第二級毒品甲
      基他命事宜所用之物；另如附表六編號56扣案之行動電話
      1 支（含門號0000000000號SIM 卡1 張），為被告闕煌均
      供如附表三、五所示聯絡販賣第二級毒品甲基安非他命事
      宜所用之物，上開行動電話（含SIM 卡）均為被告杜松盛
      、闕煌均所有並使用一情，為被告杜松盛、闕煌均二人供
      明，按上開電話既均係被告杜松盛、闕煌均二人一直所持
      用，因迄無第三人為反對之主張，則不問該電話之申請名
      義人是否為被告二人，應可認定被告杜松盛、闕煌均已分
      別為上開電話之所有權人，被告二人分別持之為本案上開
      附表所示之犯行之用，業據本院認定如上，且因行動電話
      之服務須以SIM 卡為介面，故行動電話業者於出租行動電
      話門號予消費者使用時，即同時附帶提供SIM 卡給消費者
      做為門號使用之介面，故於電信公司接受消費者申辦門號
      並將該門號開通上線時，該公司即將SIM 卡所有權移轉予
      消費者，有司法院97年5 月6 日院臺廳刑一字第09700097
      60號函暨所附之各該電信公司函及申請書、服務契約書等
      可參，是以上開行動電話門號0000000000號之SIM 卡亦應
      認為係分屬被告杜松盛、闕煌均所有，是就上開行動電話
      及各該SIM 卡，均應依毒品危害防制條例第19條第1項 規
      定宣告沒收。
（三）按查獲之第一、二級毒品，不問屬於犯人與否，沒收銷燬
      之；故被告經法院為有罪之科刑判決時，查獲之毒品，與
      被告本案所犯並經法院諭知有罪者非全然無關，法院應於
      主刑下宣告沒收，然與被告本案所犯並經法院諭知有罪者
      若全然無關，自不得於該有罪判決之主刑下宣告沒收（最
      高法院94年度台上字第1227號判決意旨足參）。經查：
    1.如附表六編號31-49 所示、扣案之被告闕煌均自被告杜松
      盛無償受讓而來之第一級毒品海洛因計19包（驗餘淨重計
      4.97公克），與被告杜松盛如附表一編號2 之轉讓第一級
      毒品犯行、被告闕煌均如附表四所示意圖販賣而持有第一
      級毒品犯行，均有關聯，業如前認定，依上開說明，應依
      毒品危害防制條例第18條第1 項前段之規定，於各該附表
      罪名項下宣告沒收銷燬；又包裹毒品之包裝袋共19只，難
      以與毒品析離罄盡，亦應依上開條例第18條第1 項前段規
      定，與其內之毒品一併諭知沒收銷燬。
    2.如附表六編號59-64 所示、扣案之證人陳四子所持有之第
      二級毒品甲基安非他命計6 包，係被告杜松盛於附表二所
      示時地販賣予證人陳四子之毒品，亦如前認定，顯與被告
      杜松盛如附表二所示之販賣第二級毒品犯行有關，自應依
      毒品危害防制條例第18條第1 項前段之規定，於該附表罪
      名項下宣告沒收銷燬；又包裹毒品之包裝袋共6 只，顯難
      與毒品析離罄盡，亦應依上開條例第18條第1 項前段規定
      ，與其內之毒品一併諭知沒收銷燬。
    3.如附表六編號10-15 所示、扣案之被告杜松盛所持有之第
      二級毒品甲基安非他命6 包，為被告杜松盛所有、供本案
      販賣所用，亦為被告杜松盛坦承在卷。玆被告杜松盛如附
      表五所示於100 年7 月9 日所販入之第二級毒品，係甫於
      當日前往高雄市向上游即案外人吳博文購得後，直接攜往
      證人陳四子住處即為警查獲，故在他處亦即附表六編號10
      -15 所示南投縣集集鎮○○路133 號之「好來屋旅社」所
      查獲之毒品，即與附表五之販賣犯行無關，先予說明；又
      被告杜松盛、闕煌均先後數次販賣第二級毒品甲基安非他
      命，是自難認先前數次欲供販賣之毒品仍然存在，故此次
      查獲之毒品，應僅足認定與查獲前最後一次販賣毒品行為
      有關。因此，上開如附表六編號10-15 所示之第二級毒品
      甲基安非他命6 包，應於被告杜松盛、闕煌均所為於10 0
      年7 月9 日前之最後一次販賣第二級毒品罪項下亦即附表
      三編號3 所示共同販賣予證人林明弘該罪項下，依同上條
      例第18條第1 項前段規定宣告沒收銷燬（又包裹毒品之包
      裝袋共6 只，亦難與毒品析離罄盡，自應依上開條例第18
      條第1 項前段規定，與其內之毒品一併諭知沒收銷燬）。
    4.如附表六編號2 、5-9 、50-52 所示、扣案之被告杜松盛
      持有之第一級毒品海洛因1 包（純質淨重30.0263 公克以
      上），及被告杜松盛、闕煌均共同持有第二級毒品甲基安
      非他命計8 包，係被告杜松盛甫於100 年7 月9 日販入之
      毒品、供附表五所示犯行所用，業經本院認定如前，明顯
      僅與附表五之犯行有關，故應於被告杜松盛、闕煌均二人
      所犯附表五之罪名項下，依前開條例第18條第1 項前段規
      定宣告沒收銷燬，至於包裹毒品之包裝袋分別為1 、8 只
      ，亦難與毒品析離罄盡，自應依上開條例第18條第1 項前
      段規定，與其內之毒品一併諭知沒收銷燬。
    5.如附表六編號18、20所示、扣案之塑膠鏟管1 支及毒品殘
      渣袋1 包，均檢出微量毒品海洛因殘留，有行政院衛生署
      草屯療養院100 年11月18日草療鑑字第1001100149號鑑定
      書1 紙在卷可證（見本院卷二第71頁），均為被告杜松盛
      所有，其中毒品殘渣袋1 包為被告杜松盛施用毒品海洛因
      所用之物，亦據被告杜松盛於本院審理時陳稱明確，至於
      該塑膠鏟管1 支，雖被告杜松盛供稱係供本案販賣甲基安
      非他命所用，然其上檢出之毒品既為海洛因而非甲基安非
      他命，則被告杜松盛此部分所陳，顯與客觀事證不符，無
      法採取；然該塑膠鏟管既係於被告杜松盛如附表五所示施
      用毒品之地點亦即證人陳四子住處為警查扣，且被告杜松
      盛確有於該處施用第一級毒品海洛因，此部分事實已如前
      認定屬實，足證該塑膠鏟管與被告杜松盛如附表五所示施
      用毒品行為有關，是以上揭毒品殘渣袋及塑膠鏟管既與被
      告杜松盛附表五所示施用毒品犯行有關，又因其上有微量
      毒品海洛因，無法與之析離完盡，而屬於毒品海洛因之一
      部分，自應於被告杜松盛所犯附表五之罪名項下，依前開
      條例第18條第1 項前段規定宣告沒收銷燬（此部分與被告
      闕煌均完全無關，自不得於被告闕煌均所犯附表五諭知沒
      收銷燬，附此敘明）。
（四）扣案如附表六編號21、22所示之毒品分裝袋計2 包，編號
      26所示之ES牌咖啡色小皮包，編號29所示之電子磅秤1 台
      ，編號30所示之研磨機1 台均為被告杜松盛所有、供被告
      杜松盛單獨販賣或與闕煌均共同販賣第二級毒品甲基安非
      他命所用；附表六編號58所示銀色小包1 個，則為被告闕
      煌均所有、亦係供被告杜松盛、闕煌均共同販賣第二級毒
      品甲基安非他命所用之物，均據被告杜松盛、闕煌均二人
      於本院審理時供述屬實，應依毒品危害防制條例第19條第
      1 項規定，於被告杜松盛所為附表二、被告杜松盛及闕煌
      均共同所為附表三所示販賣第二級毒品罪項下均諭知沒收
      。又其中編號21所示之毒品分裝袋1 包、編號26所示之ES
      牌咖啡色小皮包，編號58所示之銀色小包1 個，被告杜松
      盛、闕煌均既供承係供共同販賣第二級毒品甲基安非他命
      所用之物，又係在被告杜松盛、闕煌均如附表五所示聯繫
      販賣第二級毒品之會合地點（證人陳四子前開住處）為警
      查獲之物，顯亦為被告杜松盛、闕煌均供附表五所示共同
      販賣第二級毒品犯行所用、或預備所用之物，亦應依毒品
      危害防制條例第19條第1 項規定，於被告杜松盛、闕煌均
      所犯附表五之罪項下宣告沒收。
（五）如附表六編號27所示之黑色袋子1 個，為被告杜松盛所有
      、供自己施用毒品海洛因所用之物，為被告杜松盛陳明在
      卷可查，復在被告杜松盛如附表五所示施用毒品之地點為
      警查獲，堪認該物為被告杜松盛犯如附表五所示施用犯行
      所用、或預備所用之物，應依刑法第38條第1 項第2 款規
      定，於被告杜松盛如附表五所示罪名項下諭知沒收（此部
      分與販賣毒品無關，故僅於被告杜松盛所犯罪名項下沒收
      ，無從於被告闕煌均之罪名項下沒收）。
（六）如附表六編號1 之現金26萬7 千6 百元，除其中之4 萬元
      ，為被告闕煌均所交付予被告杜松盛、係先前被告二人共
      同販賣第二級毒品之所得，而應依法沒收，如前論述外，
      其餘現金及其餘如附表六所示扣案之物（含毒品海洛因）
      ，或查無與本件犯行有關之證據，或被告杜松盛、闕煌均
      否認與本案有關，難認該等物品為供本案犯行之用、或預
      備所用、或所得之物，此外，本院復查無其他積極證據可
      認本案其餘之扣案物與本案犯罪有關，故無從為沒收銷燬
      或沒收之諭知，附此敘明。
肆，應適用法條
一、刑事訴訟法第299條第1項前段。
二、毒品危害防制條例第4條第2項、第8條第1項、第5條第1項、
    第10條第1 項、第11條第3 項、第17條第1 項、第2 項、第
    18條第1項前段、第19條第1項。
三、刑法第11條前段、第28條、第55條、第47條第1 項、第51條
    第5款、第38條第1 項第2 款。
本案經檢察官葉柏岳到庭執行職務。
中    華    民    國   100    年    12    月    29    日
                  刑事第五庭    審判長法  官  周淡怡
                                      法  官  李淑惠
                                      法  官  陳德池
以上正本證明與原本無異。
如不服本判決應於收受判決後10日內向本院提出上訴書狀，並應
敘述具體理由；其未敘述上訴理由者，應於上訴期間屆滿後20日
內向本院補提理由書（均須按他造當事人之人數附繕本）「切勿
逕送上級法院」。
中    華    民    國   100    年    12    月    29    日
                                      書記官  陳文新
附表一：杜松盛轉讓第一級毒品海洛因部分
       （時間：民國，金額：新臺幣）
┌───┬─────┬─────┬─────┬────┬───┬─────────────┬──────────┐
│犯罪事│轉讓對象及│被告使用電│轉讓時間  │轉讓地點│轉讓內│認定犯罪事實所憑之證據    │        罪刑        │
│實編號│使用電話  │話        │          │        │容    │                          │                    │
├───┼─────┼─────┼─────┼────┼───┼─────────────┼──────────┤
│1     │闕煌均    │杜松盛    │100年5月16│彰化縣員│海洛因│被告杜松盛於偵查中及本院│杜松盛轉讓第一級毒品│
│      │0000000000│0000000000│日下午5、6│林鎮中山│1包（ │  審理時之自白（臺灣彰化地│，累犯，處有期徒刑壹│
│      │          │          │時        │南路「富│重約1 │  方法院檢察署100 年度偵字│年陸月。扣案之行動電│
│      │          │          │          │山飯店」│錢）  │  第6152號卷248 至253 頁，│話壹支（含門號098105│
│      │          │          │          │7樓住處 │      │  本院100 年度訴字第1058號│6131號SIM 卡壹張）沒│
│      │          │          │          │        │      │  卷一第47至50頁、卷二第12│收。                │
│      │          │          │          │        │      │  5 頁背面至126 頁）      │                    │
│      │          │          │          │        │      │證人闕煌均於偵訊中及本院│                    │
│      │          │          │          │        │      │  審理時之供述（臺灣彰化地│                    │
│      │          │          │          │        │      │  方法院檢察署100 年度偵字│                    │
│      │          │          │          │        │      │  第6152號卷第160 至164 、│                    │
│      │          │          │          │        │      │  243 -244頁，本院卷一第40│                    │
│      │          │          │          │        │      │  至43頁、卷二第126 頁）  │                    │
│      │          │          │          │        │      │被告闕煌均持用之門號0983│                    │
│      │          │          │          │        │      │  409897號行動電話於100年5│                    │
│      │          │          │          │        │      │  月16日11時44分許傳送給被│                    │
│      │          │          │          │        │      │  告杜松盛持用之門號098105│                    │
│      │          │          │          │        │      │  6131號行動電話之簡訊；及│                    │
│      │          │          │          │        │      │  於同年月17時03分，以上開│                    │
│      │          │          │          │        │      │  電話聯絡之通話譯文。（見│                    │
│      │          │          │          │        │      │  本院卷一第302 頁）      │                    │
│      │          │          │          │        │      │在前揭陳四子住處、扣案之│                    │
│      │          │          │          │        │      │  被告杜松盛所有VITA牌行動│                    │
│      │          │          │          │        │      │  電話機具1 支（序號：3577│                    │
│      │          │          │          │        │      │  00000000000 號，含門號09│                    │
│      │          │          │          │        │      │  00000000號SIM 卡）。    │                    │
│      │          │          │          │        │      │再前揭陳四子住處扣案之被│                    │
│      │          │          │          │        │      │  告闕煌均所有LG牌行動電話│                    │
│      │          │          │          │        │      │  機具1 支（序號：00000000│                    │
│      │          │          │          │        │      │  000000000，含門號0000000│                    │
│      │          │          │          │        │      │  897號SIM 卡）。         │                    │
├───┼─────┼─────┼─────┼────┼───┼─────────────┼──────────┤
│2     │闕煌均    │杜松盛    │100年7月9 │南投縣集│海洛因│被告杜松盛於本院審理時之│杜松盛轉讓第一級毒品│
│      │          │          │日前3、4天│集鎮民生│1包（ │  自白（本院100 年度訴字第│，累犯，處有期徒刑壹│
│      │          │          │          │路133 號│約2、3│  1058號卷一第47至50頁、卷│年拾月。扣案之第一級│
│      │          │          │          │「好萊屋│錢）  │  二第127頁背面）         │毒品海洛因拾玖包（驗│
│      │          │          │          │旅社」由│      │證人闕煌均於偵訊中及本院│餘淨重肆點玖柒公克）│
│      │          │          │          │杜松盛承│      │  審理時之供述（臺灣彰化地│含包裝袋拾玖只均沒收│
│      │          │          │          │租之房間│      │  方法院檢察署100 年度偵字│銷燬之。            │
│      │          │          │          │內      │      │  第6152號卷第160 至164 、│                    │
│      │          │          │          │        │      │  243-244 頁，本院卷一第40│                    │
│      │          │          │          │        │      │  至43頁、卷二第127 頁背面│                    │
│      │          │          │          │        │      │  ）                      │                    │
│      │          │          │          │        │      │法務部調查局濫用藥物實驗│                    │
│      │          │          │          │        │      │  室100 年8 月9 日調科壹字│                    │
│      │          │          │          │        │      │  第00000000000 號鑑定書（│                    │
│      │          │          │          │        │      │  見同上6152號偵查卷第279 │                    │
│      │          │          │          │        │      │  頁）                    │                    │
│      │          │          │          │        │      │扣案之被告闕煌均所有第一│                    │
│      │          │          │          │        │      │  級毒品海洛因19包（淨重  │                    │
│      │          │          │          │        │      │  4.99公克、驗餘淨重計4.97│                    │
│      │          │          │          │        │      │  公克）。                │                    │
└───┴─────┴─────┴─────┴────┴───┴─────────────┴──────────┘
附表二：杜松盛單獨販賣第二級毒品甲基安非他命部分
       （時間：民國，金額：新臺幣）
┌───┬─────┬─────┬─────┬────┬───┬─────────────┬──────────┐
│編號  │購毒者及使│被告使用電│交易時間  │交易地點│交易內│認定犯罪事實所憑之證據    │        罪刑        │
│      │用電話    │話        │          │        │容    │                          │                    │
├───┼─────┼─────┼─────┼────┼───┼─────────────┼──────────┤
│1     │陳四子    │杜松盛    │100年6月11│南投縣集│販賣  │被告杜松盛於偵查中及本院│杜松盛販賣第二級毒品│
│      │0000000000│0000000000│日凌晨1時 │集鎮車路│25000 │  訊問時之自白（臺灣彰化地│，累犯，處有期徒刑參│
│      │          │          │許        │巷1 號陳│元之甲│  方法院檢察署100 年度偵字│年拾月。未扣案之販賣│
│      │          │          │          │四子住處│基安非│  第6152號卷第248-253 頁，│第二級毒品所得新臺幣│
│      │          │          │          │        │他命1 │  本院卷一第48頁）        │貳萬伍仟元沒收，如全│
│      │          │          │          │        │包（毛│證人陳四子於偵查中及本院│部或一部不能沒收時，│
│      │          │          │          │        │重約3 │  審理時之證述（臺灣彰化地│以其財產抵償之；扣案│
│      │          │          │          │        │錢）  │  方法院檢察署100 年度偵字│第二級毒品甲基安非他│
│      │          │          │          │        │      │  第6152號卷第21至29、154 │命陸包（毛重計拾點玖│
│      │          │          │          │        │      │  至156 頁、本院卷二第132 │公克）含包裝袋陸只，│
│      │          │          │          │        │      │  頁背面至第144頁）。     │均沒收銷燬；扣案之行│
│      │          │          │          │        │      │被告杜松盛持用之門號0976│動電話壹支（含門號09│
│      │          │          │          │        │      │  472831號行動電話與證人陳│00000000號SIM 卡）及│
│      │          │          │          │        │      │  四子持用之門號0000000000│毒品分裝袋貳包、研磨│
│      │          │          │          │        │      │  號行動電話於100年6月11日│機壹台、電子磅秤壹台│
│      │          │          │          │        │      │  凌晨1時38分、40分、41分 │及ES牌咖啡色小皮包壹│
│      │          │          │          │        │      │  、同年月26日11時18分許對│個均沒收。          │
│      │          │          │          │        │      │  話之通訊監察譯文（見本院│                    │
│      │          │          │          │        │      │  卷一第322 、324 頁）。  │                    │
│      │          │          │          │        │      │搜索扣押筆錄、扣押物品目│                    │
│      │          │          │          │        │      │  錄表、扣押物品收據（見臺│                    │
│      │          │          │          │        │      │  灣彰化地方法院100 年度偵│                    │
│      │          │          │          │        │      │  字第6152號卷第54-69 頁）│                    │
│      │          │          │          │        │      │在左揭陳四子住處扣案之被│                    │
│      │          │          │          │        │      │  告杜松盛所有、供犯罪所用│                    │
│      │          │          │          │        │      │  之TATU NG 牌行動電話機具│                    │
│      │          │          │          │        │      │  1 支（序號：000000000000│                    │
│      │          │          │          │        │      │  949 號，含門號0000000000│                    │
│      │          │          │          │        │      │  號SIM 卡）、毒品分裝袋1 │                    │
│      │          │          │          │        │      │  包、ES牌咖啡色小皮包1 個│                    │
│      │          │          │          │        │      │  。                      │                    │
│      │          │          │          │        │      │為警在陳四子身上查扣之證│                    │
│      │          │          │          │        │      │  人陳四子所有、向被告杜松│                    │
│      │          │          │          │        │      │  盛購入之第二級毒品甲基安│                    │
│      │          │          │          │        │      │  非他命6 包（毛重分別為1.│                    │
│      │          │          │          │        │      │  8 公克5 包、1.9 公克1包 │                    │
│      │          │          │          │        │      │  ，共計10.9公克）。      │                    │
│      │          │          │          │        │      │在被告杜松盛所承租之前揭│                    │
│      │          │          │          │        │      │  「好來屋旅社」房間內為警│                    │
│      │          │          │          │        │      │  扣得被告杜松盛所有、供犯│                    │
│      │          │          │          │        │      │  罪所用之電子磅秤1 台、研│                    │
│      │          │          │          │        │      │  磨機1 台、毒品分裝袋1 包│                    │
│      │          │          │          │        │      │  等物。                  │                    │
│      │          │          │          │        │      │                          │                    │
└───┴─────┴─────┴─────┴────┴───┴─────────────┴──────────┘
附表三：杜松盛、闕煌均共同販賣第二級毒品甲基安非他命
        部分（時間：民國，金額：新臺幣）
┌───┬─────┬─────┬─────┬────┬───┬─────────────┬──────────┐
│編號  │購毒者及使│被告使用電│交易時間  │交易地點│交易內│認定犯罪事實所憑之證據    │        罪刑        │
│      │用電話    │話        │          │        │容    │                          │                    │
├───┼─────┼─────┼─────┼────┼───┼─────────────┼──────────┤
│1     │吳維乾    │杜松盛    │100年6月2 │彰化縣員│販賣  │被告杜松盛於偵查中及本院│杜松盛共同販賣第二級│
│      │0000000000│0000000000│日下午8時 │林鎮山腳│5000元│  審理時之自白（臺灣彰化地│毒品，累犯，處有期徒│
│      │          │（係由杜松│30分      │路上某便│之甲基│  方法院檢察署100 年度偵字│刑參年。扣案販賣第二│
│      │          │盛以上開電│          │利商店前│安非他│  第6152號卷第248 至253 頁│級毒品所得新臺幣伍仟│
│      │          │話與吳維乾│          │        │命1包 │  ，本院卷一第47至50頁、卷│元與闕煌均連帶沒收；│
│      │          │聯絡交易毒│          │        │      │  二第126 頁）            │又扣案之行動電話壹支│
│      │          │品內容後，│          │        │      │被告闕煌均於警詢、偵訊中│（含門號0000000000號│
│      │          │與闕煌均一│          │        │      │  及本院審理時之自白（臺灣│SIM 卡）及毒品分裝袋│
│      │          │同駕車前往│          │        │      │  彰化地方法院檢察署100 年│貳包、研磨機壹台、電│
│      │          │右揭約定地│          │        │      │  度偵字第6713號卷第24至25│子磅秤壹台、ES牌咖啡│
│      │          │點共同販賣│          │        │      │  、100 年度偵字第6152號卷│色小皮包及銀色小包各│
│      │          │第二級毒品│          │        │      │  第241 至246 頁，本院100 │壹個，均沒收。      │
│      │          │甲基安非他│          │        │      │  年度聲羈字第215 號卷第7 │                    │
│      │          │命予吳維乾│          │        │      │  至8 頁、本院卷一第40至43│闕煌均共同販賣第二級│
│      │          │）        │          │        │      │  頁、卷二第126頁）       │毒品，累犯，處有期徒│
│      │          │          │          │        │      │證人吳維乾於偵查中之證述│刑貳年陸月。扣案販賣│
│      │          │          │          │        │      │  。（臺灣彰化地方法院檢察│第二級毒品所得新臺幣│
│      │          │          │          │        │      │  署100 年度偵字第6152 號 │伍仟元與杜松盛連帶沒│
│      │          │          │          │        │      │  卷第184 至186 頁）      │收；又扣案之行動電話│
│      │          │          │          │        │      │被告杜松盛持用之門號0981│壹支（含門號00000000│
│      │          │          │          │        │      │  056131號行動電話與證人吳│31號SIM 卡）及毒品分│
│      │          │          │          │        │      │  維乾持用之門號0000000000│裝袋貳包、研磨機壹台│
│      │          │          │          │        │      │  號行動電話於100年6月2日 │、電子磅秤壹台、ES牌│
│      │          │          │          │        │      │  下午4時1分、6時25分、59 │咖啡色小皮包及銀色小│
│      │          │          │          │        │      │  分、7 時19分、8 時17分及│包各壹個，均沒收。  │
│      │          │          │          │        │      │  21 分 許對話之通訊監察譯│                    │
│      │          │          │          │        │      │  文。（見本院卷一第312 、│                    │
│      │          │          │          │        │      │  313 頁）                │                    │
│      │          │          │          │        │      │搜索扣押筆錄、扣押物品目│                    │
│      │          │          │          │        │      │  錄表、扣押物品收據（見臺│                    │
│      │          │          │          │        │      │  灣彰化地方法院檢察署100 │                    │
│      │          │          │          │        │      │  年度偵字第6152號卷第54-6│                    │
│      │          │          │          │        │      │  9頁、第？頁）           │                    │
│      │          │          │          │        │      │在前開陳四子住處扣案之被│                    │
│      │          │          │          │        │      │  告杜松盛所有、供犯罪所用│                    │
│      │          │          │          │        │      │  之VITA牌行動電話機具1支 │                    │
│      │          │          │          │        │      │  （序號：000000000000000 │                    │
│      │          │          │          │        │      │  號，含門號0000000000號SI│                    │
│      │          │          │          │        │      │  M 卡）及毒品分裝袋1 包、│                    │
│      │          │          │          │        │      │  ES牌咖啡色小皮包1 個。  │                    │
│      │          │          │          │        │      │被告杜松盛所有而在其承租│                    │
│      │          │          │          │        │      │  之「好來屋旅社」房間內為│                    │
│      │          │          │          │        │      │  警扣得、供犯罪所用之電子│                    │
│      │          │          │          │        │      │  磅秤1 台、研磨機1 台、毒│                    │
│      │          │          │          │        │      │  品分裝袋1 包等物。      │                    │
│      │          │          │          │        │      │在前開陳四子住處扣案之被│                    │
│      │          │          │          │        │      │  告闕煌均所有、供犯罪所用│                    │
│      │          │          │          │        │      │  之銀色小包壹個。        │                    │
│      │          │          │          │        │      │                          │                    │
├───┼─────┼─────┼─────┼────┼───┼─────────────┼──────────┤
│2     │吳維乾    │杜松盛    │100年6月19│臺76線東│販賣  │被告杜松盛於警詢、偵查中│杜松盛共同販賣第二級│
│      │00-0000000│0000000000│日下午7時 │西向快速│5000元│  及本院審理時之自白（臺灣│毒品，累犯，處有期徒│
│      │、00-00000│（先由杜松│許        │道路彰化│之甲基│  彰化地方法院檢察署100 年│刑參年。扣案販賣第二│
│      │54、091653│盛以上開電│          │縣埔心鄉│安非他│  度偵字第6152號卷第30至47│級毒品所得新臺幣伍仟│
│      │0538      │話與吳維乾│          │交流道下│命1包 │  、166 至168 、248-253 頁│元與闕煌均連帶沒收；│
│      │          │聯繫毒品交│          │附近某處│      │  ，本院卷一第47至50頁、卷│又扣案之行動電話壹支│
│      │          │易事宜後，│          │        │      │  二第127頁）             │（含門號0000000000號│
│      │          │由闕煌均出│          │        │      │被告闕煌均於警詢、偵訊中│SIM 卡）及毒品分裝袋│
│      │          │面與吳維乾│          │        │      │  及本院審理時之自白（臺灣│貳包、研磨機壹台、電│
│      │          │交易）    │          │        │      │  彰化地方法院檢察署100 年│子磅秤壹台、ES牌咖啡│
│      │          │          │          │        │      │  度偵字第6713號卷第24至25│色小皮包及銀色小包各│
│      │          │          │          │        │      │  頁、100 年度偵字第61 52 │壹個，均沒收。      │
│      │          │          │          │        │      │  號卷第241 至246 頁，本院│                    │
│      │          │          │          │        │      │  卷一第40至43頁、卷二第12│闕煌均共同販賣第二級│
│      │          │          │          │        │      │  7頁 ）                  │毒品，累犯，處有期徒│
│      │          │          │          │        │      │證人吳維乾於偵查中之證述│刑貳年陸月。扣案販賣│
│      │          │          │          │        │      │  。（臺灣彰化地方法院檢察│第二級毒品所得新臺幣│
│      │          │          │          │        │      │  署100 年度偵字第6152號卷│伍仟元與杜松盛連帶沒│
│      │          │          │          │        │      │  第184 至18 6頁）        │收；又扣案之行動電話│
│      │          │          │          │        │      │被告杜松盛持用之門號0981│壹支（含門號00000000│
│      │          │          │          │        │      │  056131號行動電話與證人吳│31號SIM 卡）及毒品分│
│      │          │          │          │        │      │  維乾使（持）用之號碼04-8│裝袋貳包、研磨機壹台│
│      │          │          │          │        │      │  281404、00-0000000號市內│、電子磅秤壹台、ES牌│
│      │          │          │          │        │      │  電話、門號0000000000號行│咖啡色小皮包及銀色小│
│      │          │          │          │        │      │  動電話於100年6月19日下午│包各壹個，均沒收。  │
│      │          │          │          │        │      │  4時48分、5時13分、6時50 │                    │
│      │          │          │          │        │      │  分許對話之通訊監察譯文。│                    │
│      │          │          │          │        │      │  （本院卷一第315 頁）    │                    │
│      │          │          │          │        │      │搜索扣押筆錄、扣押物品目│                    │
│      │          │          │          │        │      │  錄表、扣押物品收據（見臺│                    │
│      │          │          │          │        │      │  灣彰化地方法院檢察署100 │                    │
│      │          │          │          │        │      │  年度偵字第6152號卷第54-6│                    │
│      │          │          │          │        │      │  9頁、第？頁）           │                    │
│      │          │          │          │        │      │在前開陳四子住處扣案之被│                    │
│      │          │          │          │        │      │  告杜松盛所有、供犯罪所用│                    │
│      │          │          │          │        │      │  之VITA牌行動電話機具1支 │                    │
│      │          │          │          │        │      │  （序號：000000000000000 │                    │
│      │          │          │          │        │      │  號，含門號0000000000號SI│                    │
│      │          │          │          │        │      │  M 卡）及毒品分裝袋1 包、│                    │
│      │          │          │          │        │      │  ES牌咖啡色小皮包1 個。  │                    │
│      │          │          │          │        │      │被告杜松盛所有而在其承租│                    │
│      │          │          │          │        │      │  之「好來屋旅社」房間內為│                    │
│      │          │          │          │        │      │  警扣得、供犯罪所用之電子│                    │
│      │          │          │          │        │      │  磅秤1 台、研磨機1 台、毒│                    │
│      │          │          │          │        │      │  品分裝袋1 包等物。      │                    │
│      │          │          │          │        │      │  在前開陳四子住處扣案之被│                    │
│      │          │          │          │        │      │  告闕煌均所有、供犯罪所用│                    │
│      │          │          │          │        │      │  之銀色小包壹個。        │                    │
│      │          │          │          │        │      │                          │                    │
├───┼─────┼─────┼─────┼────┼───┼─────────────┼──────────┤
│3     │林明弘    │杜松盛    │100年6月25│彰化縣員│販賣  │被告杜松盛於警詢、偵訊中│杜松盛共同販賣第二級│
│      │0000000000│0000000000│日晚上10時│林鎮中山│30000 │  、本院審理時之自白（臺灣│毒品，累犯，處有期徒│
│      │          │（先由杜松│50分許    │南路53號│元之甲│  化地方法院檢察署100年度 │刑肆年。扣案販賣第二│
│      │          │盛以上開電│          │住處門口│基安非│  偵字第6152號卷第30至47、│級毒品所得新臺幣參萬│
│      │          │話與林明弘│          │        │他命  │  166至168、248-253頁，本 │元與闕煌均連帶沒收；│
│      │          │聯繫毒品交│          │        │      │  院卷一第47至50頁、卷二第│又扣案之第二級毒品甲│
│      │          │易事宜，再│          │        │      │  127頁背面）             │基安非他命陸包（毛重│
│      │          │由杜松盛以│          │        │      │被告闕煌均於警詢、偵訊中│分別為3.7 公克、3.8 │
│      │          │上開電話與│          │        │      │  及本院審理時之自白（臺灣│公克、1.9 公克、1.9 │
│      │          │闕煌均所有│          │        │      │  彰化地方法院檢察署100年 │公克、1.9 公克、0.6 │
│      │          │之00000000│          │        │      │  度偵字第6152號卷第10至16│公克）含包裝袋陸只沒│
│      │          │97號行動電│          │        │      │  、16 0 至164、241至246頁│收銷燬之；扣案之行動│
│      │          │話聯絡，由│          │        │      │  、100年度偵字第6713號卷 │電話壹支（含門號0976│
│      │          │闕煌均出面│          │        │      │  第24至25頁，本院卷一第40│472831號SIM 卡）、行│
│      │          │與林明弘交│          │        │      │  至43頁、卷二第127 頁背面│動電話壹支（含門號09│
│      │          │易）      │          │        │      │  ）                      │00000000號SIM 卡）及│
│      │          │          │          │        │      │證人林明弘於偵查中之證述│毒品分裝袋貳包、研磨│
│      │          │          │          │        │      │  。（臺灣彰化地方法院檢察│機壹台、電子磅秤壹台│
│      │          │          │          │        │      │  署100 年度偵字第6152 號 │、ES牌咖啡色小皮包及│
│      │          │          │          │        │      │  卷第202至204頁）        │銀色小包各壹個，均沒│
│      │          │          │          │        │      │被告杜松盛持用之門號0976│收。                │
│      │          │          │          │        │      │  47 2831號行動電話與證人 │                    │
│      │          │          │          │        │      │  林明弘持用之門號00000000│闕煌均共同販賣第二級│
│      │          │          │          │        │      │  33號行動電話、被告闕煌均│毒品，累犯，處有期徒│
│      │          │          │          │        │      │  持用之門號0000000000號行│刑肆年。扣案販賣第二│
│      │          │          │          │        │      │  動電話於100年6月25日下午│級毒品所得新臺幣參萬│
│      │          │          │          │        │      │  6時24分、27分、41分、10 │元與杜松盛連帶沒收；│
│      │          │          │          │        │      │  時16分、29 分、49分許對 │又扣案之第二級毒品甲│
│      │          │          │          │        │      │  話之通訊監察譯文。（本院│基安非他命陸包（毛重│
│      │          │          │          │        │      │  卷一第335、336頁）      │分別為3.7 公克、3.8 │
│      │          │          │          │        │      │搜索扣押筆錄、扣押物品目│公克、1.9 公克、1.9 │
│      │          │          │          │        │      │  錄表、扣押物品收據（見臺│公克、1.9 公克、0.6 │
│      │          │          │          │        │      │  灣彰化地方法院檢察署100 │公克）含包裝袋陸只沒│
│      │          │          │          │        │      │  年度偵字第6152號卷第54-6│收銷燬之；扣案之行動│
│      │          │          │          │        │      │  9頁、第？頁）           │電話壹支（含門號0976│
│      │          │          │          │        │      │在前開陳四子住處扣案之被│472831號SIM 卡）、行│
│      │          │          │          │        │      │  告杜松盛所有、供犯罪所用│動電話壹支（含門號09│
│      │          │          │          │        │      │  之TATUNG牌行動電話機具1 │00000000號SIM卡）及 │
│      │          │          │          │        │      │  （序號：000000000000000 │毒品分裝袋貳包、研磨│
│      │          │          │          │        │      │  號，含門號0000000000號SI│機壹台、電子磅秤壹台│
│      │          │          │          │        │      │  M 卡）及毒品分裝袋1 包、│、ES牌咖啡色小皮包及│
│      │          │          │          │        │      │  ES牌咖啡色小皮包1 個。  │銀色小包各壹個，均沒│
│      │          │          │          │        │      │被告杜松盛所有而在其承租│收。                │
│      │          │          │          │        │      │  之「好來屋旅社」房間內為│                    │
│      │          │          │          │        │      │  警扣得、供犯罪所用之第二│                    │
│      │          │          │          │        │      │  級毒品甲基安非他命6 包（│                    │
│      │          │          │          │        │      │  毛重分別為3.7 公克、3.8 │                    │
│      │          │          │          │        │      │  公克、1.9 公克、1.9 公克│                    │
│      │          │          │          │        │      │  、1.9 公克、0.6 公克，彰│                    │
│      │          │          │          │        │      │  化地方法院檢察署贓物庫保│                    │
│      │          │          │          │        │      │  管字號100 安保156 之編號│                    │
│      │          │          │          │        │      │  6-11號，見本院卷二第67、│                    │
│      │          │          │          │        │      │  68頁）、電子磅秤1 台、研│                    │
│      │          │          │          │        │      │  磨機1台、毒品分裝袋1 包 │                    │
│      │          │          │          │        │      │  等物。                  │                    │
│      │          │          │          │        │      │在前開陳四子住處扣案之被│                    │
│      │          │          │          │        │      │  告闕煌均所有、供犯罪所用│                    │
│      │          │          │          │        │      │  之LG牌行動電話機具1 支（│                    │
│      │          │          │          │        │      │  序號：00000000000000000 │                    │
│      │          │          │          │        │      │  ，含門號0000000000號SIM │                    │
│      │          │          │          │        │      │  卡）及銀色小包1 個。    │                    │
│      │          │          │          │        │      │內政部警政署刑事警察局10│                    │
│      │          │          │          │        │      │  0 年11月10日刑鑑字第1000│                    │
│      │          │          │          │        │      │  144198號鑑定書（本院卷二│                    │
│      │          │          │          │        │      │  第79頁）                │                    │
│      │          │          │          │        │      │                          │                    │
└───┴─────┴─────┴─────┴────┴───┴─────────────┴──────────┘
附表四：闕煌均意圖販賣而持有第一級毒品海洛因部分
       （時間：民國，金額：新臺幣）
┌───┬─────┬─────┬─────┬──────────────────────┬──────────┐
│犯罪事│取得時間  │取得地點  │取得內容  │      認定犯罪事實所憑之證據                │      罪刑          │
│實編號│          │          │          │                                            │                    │
├───┼─────┼─────┼─────┼──────────────────────┼──────────┤
│1     │100年7月9 │前開被告杜│海洛因1包 │被告闕煌均於偵訊中及本院審理時之自白（臺灣│闕煌均意圖販賣而持有│
│      │日前3、4天│松盛所承租│（毛重約2 │  彰化地方法院檢察署100 年度偵字第6152號卷第│第一級毒品，累犯，處│
│      │          │之「好來屋│、3 錢，淨│  17 至20 、160 至164 、24至246 、263 至264 │有期徒刑貳年陸月。扣│
│      │          │旅社」房間│重4.97公克│  頁，本院卷一第40至43頁、卷二第127 頁背面）│案之第一級毒品海洛因│
│      │          │內        │以上、但無│  。                                        │拾玖包（驗餘淨重肆點│
│      │          │          │證據證明淨│扣案之被告闕煌均所有第一級毒品海洛因19包（│玖柒公克）含包裝袋拾│
│      │          │          │重已達五公│  驗餘淨重計4.97公克）。                    │玖只均沒收銷燬之。  │
│      │          │          │克以上）  │  法務部調查局濫用藥物實驗室100 年8 月9 日調│                    │
│      │          │          │          │  科壹字第10023017560 號鑑定書（同上6152號偵│                    │
│      │          │          │          │  查卷第279頁）。                           │                    │
└───┴─────┴─────┴─────┴──────────────────────┴──────────┘
附表五：杜松盛與闕煌均共同販入第二級毒品甲基安非他命
        及杜松盛同時自行購買持有之第一級毒品海洛因部分
       （時間：民國，金額：新臺幣）
┌───┬─────┬─────┬─────┬────┬──────┬─────────────┬──────────┐
│編號  │購毒之被告│毒品上游及│交易時間  │交易地點│交易內容    │認定犯罪事實所憑之證據    │        罪刑        │
│      │及使用電話│使用電話  │          │        │            │                          │                    │
├───┼─────┼─────┼─────┼────┼──────┼─────────────┼──────────┤
│1     │杜松盛    │吳博文    │100 年7 月│高雄市內│被告杜松盛向│被告杜松盛於偵查中及本院│杜松盛共同販賣第二級│
│      │0000000000│0000000000│9 日凌晨4 │吳博文之│上游吳博文以│  審理時之自白（臺灣彰化地│毒品，累犯，處有期徒│
│      │0000000000│          │時許      │友人住處│27萬3 千元同│  方法院檢察署100 年度偵字│刑肆年。扣案之第一級│
│      │          │          │          │        │時購入欲供施│  第6152號卷第248-253 頁，│毒品海洛因壹包（驗餘│
│      │          │          │          │        │用之純質淨重│  本院卷一第47至50、292 頁│淨重達36.29 公克）含│
│      │          │          │          │        │達10公克以上│  、卷二第127頁背面）     │包裝袋壹只、第二級毒│
│      │          │          │          │        │之第一級毒品│被告闕煌均於本院審理時之│品甲基安非他命捌包（│
│      │          │          │          │        │海洛因1 包（│  自白（見本院卷一第42 頁 │其中伍包毛重分別為2.│
│      │          │          │          │        │毛重約1 兩多│  、卷二第128 頁）        │6 公克、2 公克、1公 │
│      │          │          │          │        │即38.8公克，│證人陳四子於偵查中之證述│克、0.9 公克、32.4公│
│      │          │          │          │        │純質淨重計30│  （臺灣彰化地方法院檢察署│克，另參包驗餘毛重計│
│      │          │          │          │        │.0263 公克以│  100 年度偵字第6152 號 卷│9.4125公克）含包裝袋│
│      │          │          │          │        │上）及欲販賣│  第154 至156 頁）。      │捌只、毒品海洛因殘渣│
│      │          │          │          │        │之第二級毒品│被告杜松盛持用之門號0981│袋壹包（均檢出微量海│
│      │          │          │          │        │甲基安他命計│  056131號、0000000000號行│洛因）、塑膠鏟管壹支│
│      │          │          │          │        │8包 （毛重約│  動電話與案外人吳博文所持│（檢出微量海洛因）均│
│      │          │          │          │        │1 兩，即其中│  用之0000000000號行動電話│沒收銷燬之；扣案之行│
│      │          │          │          │        │5 包分別為2.│  於100 年7 月7 日15時20分│動電話參支（分別含門│
│      │          │          │          │        │6 公克、2公 │  、16時42分、同年7 月8 日│號0000000000號、0916│
│      │          │          │          │        │克、1 公克、│  凌晨零時30分、31分、14時│441355號、0000000000│
│      │          │          │          │        │0.9 公克、32│  34分許對話之通訊監察譯文│號SIM 卡）、毒品分裝│
│      │          │          │          │        │.4公克；另3 │  （見本院卷一第291 、292 │袋壹包及ES牌咖啡色小│
│      │          │          │          │        │包驗餘毛重為│  頁）。                  │皮包壹個、黑色袋子壹│
│      │          │          │          │        │9.4215公克）│被告杜松盛持用之門號0976│個、銀色小包壹個均沒│
│      │          │          │          │        │。          │  472831號行動電話與證人陳│收。                │
│      │          │          │          │        │            │  四子持用之門號0000000000│                    │
│      ├─────┴─────┼─────┼────┼──────┤  號行動電話於100 年7 月8 │闕煌均共同販賣第二級│
│      │行為人及使用電話      │行為時間  │行為地點│行為內容    │  日12時40分許對話之通訊監│毒品，累犯，處有期徒│
│      ├─────┬─────┼─────┼────┼──────┤  察譯文（見本院卷一第325 │刑參年。扣案之第二級│
│      │闕煌均    │杜松盛    │同上開年月│南投縣集│闕煌均知悉杜│  頁）。                  │毒品甲基安非他命捌包│
│      │0000000000│0000000000│日即100 年│集鎮車路│松盛已向上游│被告闕煌均持用之門號0983│（其中伍包毛重分別為│
│      │          │          │7 月9 日上│巷1 號陳│吳博文購得上│  409897號行動電話與被告杜│2.6 公克、2 公克、1 │
│      │          │          │午10時22分│四子住處│開第二級毒品│  松盛持用之門號0000000000│公克、0.9 公克、32.4│
│      │          │          │許後      │        │甲基安非他命│  號行動電話於100 年7 月9 │公克，另參包驗餘毛重│
│      │          │          │          │        │，乃以左揭電│  日上午10時22分許對話之通│計9.4125公克）含包裝│
│      │          │          │          │        │話與杜松盛之│  訊監察譯文（見同上6512號│袋捌只沒收銷燬之；扣│
│      │          │          │          │        │電話聯繫後，│  偵查卷第18頁）          │案之行動電話參支（分│
│      │          │          │          │        │前往左揭陳四│在陳四子住處扣案之被告杜│別含門號0000000000號│
│      │          │          │          │        │子住處，由杜│  松盛所有、供犯罪所用之TA│、0000000000號、0983│
│      │          │          │          │        │松盛交付上開│  TUNG牌行動電話機具1 支（│409897號SIM 卡）、毒│
│      │          │          │          │        │8 包欲共同販│  序號：000000000000000 號│品分裝袋壹包及ES牌咖│
│      │          │          │          │        │賣之第二級甲│  ，含門號0000000000號【此│啡色小皮包壹個、銀色│
│      │          │          │          │        │基安非他命其│  SIM卡此次僅為被告杜松盛 │小包壹個均沒收。    │
│      │          │          │          │        │中3 包予闕煌│  告知證人陳四子欲前往高雄│                    │
│      │          │          │          │        │均，以伺機販│  、非此次犯罪所用】及犯罪│                    │
│      │          │          │          │        │賣（此3 包驗│  所用之0000000000號SIM卡 │                    │
│      │          │          │          │        │餘毛重計9.42│  ）、供犯罪所用之VITA牌行│                    │
│      │          │          │          │        │15公克）。  │  動電話1 支（序號：357734│                    │
│      │          │          │          │        │            │  000000000號、含門號09810│                    │
│      │          │          │          │        │            │  56131 號SIM 卡）；同處扣│                    │
│      │          │          │          │        │            │  案之被告闕煌均所有、供犯│                    │
│      │          │          │          │        │            │  罪所用之LG牌行動電話1 支│                    │
│      │          │          │          │        │            │  （序號：0000000000000000│                    │
│      │          │          │          │        │            │  0 號，含門號0000000000號│                    │
│      │          │          │          │        │            │  SIM卡）。               │                    │
│      │          │          │          │        │            │本院搜索票、行政院海岸巡│                    │
│      │          │          │          │        │            │  防署海岸巡防總局中部地區│                    │
│      │          │          │          │        │            │  巡防局雲林機動查緝隊搜索│                    │
│      │          │          │          │        │            │  、扣押筆錄、扣押物品目錄│                    │
│      │          │          │          │        │            │  表、扣押物品收據、現場蒐│                    │
│      │          │          │          │        │            │  證照片、扣案物照片（見同│                    │
│      │          │          │          │        │            │  上6152號偵查卷第50、54-6│                    │
│      │          │          │          │        │            │  3、87-90、93-94 頁）。  │                    │
│      │          │          │          │        │            │被告杜松盛、闕煌均共同持│                    │
│      │          │          │          │        │            │  有而在證人陳四子住處為警│                    │
│      │          │          │          │        │            │  扣案之第二級毒品甲基安非│                    │
│      │          │          │          │        │            │  他命計8 包（其中5 包毛重│                    │
│      │          │          │          │        │            │  分別為2. 6公克、2 公克、│                    │
│      │          │          │          │        │            │  1 公克、0. 9公克、32.4公│                    │
│      │          │          │          │        │            │  克【同上檢察署贓物庫保管│                    │
│      │          │          │          │        │            │  字號100 安保156 編號1-5 │                    │
│      │          │          │          │        │            │  ，見本院卷二第67頁】；另│                    │
│      │          │          │          │        │            │  3 包驗餘毛重計9.4215公克│                    │
│      │          │          │          │        │            │  【同上檢察署贓物庫保管字│                    │
│      │          │          │          │        │            │  號100 安保155 ，見本院卷│                    │
│      │          │          │          │        │            │  二第70頁】）。          │                    │
│      │          │          │          │        │            │在陳四子住處扣案之被告杜│                    │
│      │          │          │          │        │            │  松盛所有、供販賣第二級毒│                    │
│      │          │          │          │        │            │  品甲基非他命所用之毒品分│                    │
│      │          │          │          │        │            │  裝袋1 包、ES牌咖啡色小皮│                    │
│      │          │          │          │        │            │  包1 個。                │                    │
│      │          │          │          │        │            │在陳四子住處扣案之被告闕│                    │
│      │          │          │          │        │            │  煌均、所有供販賣第二級毒│                    │
│      │          │          │          │        │            │  品甲基安非他命所用之銀色│                    │
│      │          │          │          │        │            │  小包1 個。              │                    │
│      │          │          │          │        │            │在陳四子住處扣案之被告杜│                    │
│      │          │          │          │        │            │  松盛所持有、純質淨重10公│                    │
│      │          │          │          │        │            │  克以上之第一級毒品海洛因│                    │
│      │          │          │          │        │            │  1 包（純質淨重達30.0263 │                    │
│      │          │          │          │        │            │  公克以上公克）、裝海洛因│                    │
│      │          │          │          │        │            │  之黑色袋子1 個。        │                    │
│      │          │          │          │        │            │法務部調查局濫用藥物實驗│                    │
│      │          │          │          │        │            │  室100 年8 月9 日調科壹字│                    │
│      │          │          │          │        │            │  第00000000000 號之鑑定書│                    │
│      │          │          │          │        │            │  （見同上6152號偵查卷第27│                    │
│      │          │          │          │        │            │  8頁）。                 │                    │
│      │          │          │          │        │            │行政院衛生署食品藥物管理│                    │
│      │          │          │          │        │            │  局100.11.10FDA研字第1000│                    │
│      │          │          │          │        │            │  073568好檢驗報告書（見本│                    │
│      │          │          │          │        │            │  院卷二第78頁）          │                    │
│      ├─────┼─────┼─────┼────┼──────┼─────────────┤                    │
│      │行為人    │ 施用時間 │施用地點  │施用毒品│施用方法    │認定犯罪事實所憑之證據    │                    │
│      │          │          │          │種類    │            │                          │                    │
│      ├─────┼─────┼─────┼────┼──────┼─────────────┤                    │
│      │杜松盛    │100 年7 月│南投縣集集│第一級毒│將海洛因摻入│被告杜松盛於警詢及偵查中│                    │
│      │          │9 日10時許│鎮車路巷1 │品海洛因│香菸內點燃吸│  之自白（見同上6152號偵查│                    │
│      │          │          │號友人陳四│        │食          │  卷第46頁、第274頁背面） │                    │
│      │          │          │子住處    │        │            │彰化縣警察局員林分局委託│                    │
│      │          │          │          │        │            │  檢驗尿液代號與真實姓名對│                    │
│      │          │          │          │        │            │  照認證單（代號：B296）及│                    │
│      │          │          │          │        │            │  詮昕科技股份有限公司100 │                    │
│      │          │          │          │        │            │  年7 月28日濫用藥物尿液檢│                    │
│      │          │          │          │        │            │  驗報告各1 紙（見同上6152│                    │
│      │          │          │          │        │            │  號偵查卷第137、277頁）  │                    │
│      │          │          │          │        │            │在陳四子住處扣案之被告杜│                    │
│      │          │          │          │        │            │  松盛所有、供施用第一級毒│                    │
│      │          │          │          │        │            │  品海洛因所用之塑膠鏟管壹│                    │
│      │          │          │          │        │            │  支、毒品海洛因殘渣袋1 包│                    │
│      │          │          │          │        │            │  、裝海洛因使用之黑色袋子│                    │
│      │          │          │          │        │            │  1個。                   │                    │
│      │          │          │          │        │            │                          │                    │
└───┴─────┴─────┴─────┴────┴──────┴─────────────┴──────────┘
附表六：扣案物
┌──┬───────┬─────────┬────┬────────────┐
│編號│扣押物品      │數量/單位         │所有人  │扣押地點                │
├──┼───────┼─────────┼────┼────────────┤
│1   │現金267600 元 │新臺幣267600元    │杜松盛  │南投縣集集鎮車路巷1號   │
├──┼───────┼─────────┼────┼────────────┤
│2   │海洛因        │1包（38.8公克）   │杜松盛  │南投縣集集鎮車路巷1號   │
├──┼───────┼─────────┼────┼────────────┤
│3   │海洛因        │1包（10.6公克）   │杜松盛  │南投縣集集鎮○○路133號 │
├──┼───────┼─────────┼────┼────────────┤
│4   │海洛因        │1包（11.6公克）   │杜松盛  │南投縣集集鎮○○路133號 │
├──┼───────┼─────────┼────┼────────────┤
│5   │安非他命      │1包（2.6公克）    │杜松盛  │南投縣集集鎮車路巷1號   │
├──┼───────┼─────────┼────┼────────────┤
│6   │安非他命      │1包（2.0公克）    │杜松盛  │南投縣集集鎮車路巷1號   │
├──┼───────┼─────────┼────┼────────────┤
│7   │安非他命      │1包（1.0公克）    │杜松盛  │南投縣集集鎮車路巷1號   │
├──┼───────┼─────────┼────┼────────────┤
│8   │安非他命      │1包（0.9公克）    │杜松盛  │南投縣集集鎮車路巷1號   │
├──┼───────┼─────────┼────┼────────────┤
│9   │安非他命      │1包（32.4公克）   │杜松盛  │南投縣集集鎮車路巷1號   │
├──┼───────┼─────────┼────┼────────────┤
│10  │安非他命      │1包（3.7公克）    │杜松盛  │南投縣集集鎮○○路133號 │
├──┼───────┼─────────┼────┼────────────┤
│11  │安非他命      │1包（3.8公克）    │杜松盛  │南投縣集集鎮○○路133號 │
├──┼───────┼─────────┼────┼────────────┤
│12  │安非他命      │1包（1.9公克）    │杜松盛  │南投縣集集鎮○○路133號 │
├──┼───────┼─────────┼────┼────────────┤
│13  │安非他命      │1包（1.9公克）    │杜松盛  │南投縣集集鎮○○路133號 │
├──┼───────┼─────────┼────┼────────────┤
│14  │安非他命      │1包（1.9公克）    │杜松盛  │南投縣集集鎮○○路133號 │
├──┼───────┼─────────┼────┼────────────┤
│15  │安非他命      │1包（0.6公克）    │杜松盛  │南投縣集集鎮○○路133號 │
├──┼───────┼─────────┼────┼────────────┤
│16  │安非他命吸食器│1支               │杜松盛  │南投縣集集鎮車路巷1號   │
├──┼───────┼─────────┼────┼────────────┤
│17  │毒品吸食工具  │1組               │杜松盛  │南投縣集集鎮○○路133號 │
├──┼───────┼─────────┼────┼────────────┤
│18  │塑膠鏟管      │1支               │杜松盛  │南投縣集集鎮車路巷1號   │
├──┼───────┼─────────┼────┼────────────┤
│19  │塑膠鏟管      │1支               │杜松盛  │南投縣集集鎮○○路133號 │
├──┼───────┼─────────┼────┼────────────┤
│20  │毒品殘渣袋    │1包               │杜松盛  │南投縣集集鎮車路巷1號   │
├──┼───────┼─────────┼────┼────────────┤
│21  │毒品分裝袋    │1包               │杜松盛  │南投縣集集鎮車路巷1號   │
├──┼───────┼─────────┼────┼────────────┤
│22  │毒品分裝袋    │1包               │杜松盛  │南投縣集集鎮○○路133號 │
├──┼───────┼─────────┼────┼────────────┤
│23  │VITA手機（IMEI│1支               │杜松盛  │南投縣集集鎮車路巷1號   │
│    │：0000 0000000│                  │        │                        │
│    │2259，門號0981│                  │        │                        │
│    │056131）      │                  │        │                        │
├──┼───────┼─────────┼────┼────────────┤
│24  │TATUNG手機（IM│1支               │杜松盛  │南投縣集集鎮車路巷1號   │
│    │EI：0000000000│                  │        │                        │
│    │60949，門號091│                  │        │                        │
│    │0000000、09764│                  │        │                        │
│    │72831）       │                  │        │                        │
├──┼───────┼─────────┼────┼────────────┤
│25  │SIM卡（門號097│2張               │杜松盛  │南投縣集集鎮○○路133號 │
│    │611244 、09812│                  │        │                        │
│    │33031）       │                  │        │                        │
├──┼───────┼─────────┼────┼────────────┤
│26  │ES牌咖啡色小皮│1個               │杜松盛  │南投縣集集鎮車路巷1號   │
│    │包（裝毒品用）│                  │        │                        │
├──┼───────┼─────────┼────┼────────────┤
│27  │黑色袋子（裝毒│1個               │杜松盛  │南投縣集集鎮車路巷1號   │
│    │品海洛因用）  │                  │        │                        │
├──┼───────┼─────────┼────┼────────────┤
│28  │咖啡色小皮包（│1個               │杜松盛  │南投縣集集鎮車路巷1號   │
│    │裝毒品用）    │                  │        │                        │
├──┼───────┼─────────┼────┼────────────┤
│29  │電子磅秤      │1臺               │杜松盛  │南投縣集集鎮○○路133號 │
├──┼───────┼─────────┼────┼────────────┤
│30  │研磨機        │1臺               │杜松盛  │南投縣集集鎮○○路133號 │
├──┼───────┼─────────┼────┼────────────┤
│31  │海洛因        │1包（1.1公克）    │闕煌均  │南投縣集集鎮車路巷1號   │
├──┼───────┼─────────┼────┼────────────┤
│32  │海洛因        │1包（1.1公克）    │闕煌均  │南投縣集集鎮車路巷1號   │
├──┼───────┼─────────┼────┼────────────┤
│33  │海洛因        │1包（0.7公克）    │闕煌均  │南投縣集集鎮車路巷1號   │
├──┼───────┼─────────┼────┼────────────┤
│34  │海洛因        │1包（0.7公克）    │闕煌均  │南投縣集集鎮車路巷1號   │
├──┼───────┼─────────┼────┼────────────┤
│35  │海洛因        │1包（0.6公克）    │闕煌均  │南投縣集集鎮車路巷1號   │
├──┼───────┼─────────┼────┼────────────┤
│36  │海洛因        │1包（0.4公克）    │闕煌均  │南投縣集集鎮車路巷1號   │
├──┼───────┼─────────┼────┼────────────┤
│37  │海洛因        │1包（0.4公克）    │闕煌均  │南投縣集集鎮車路巷1號   │
├──┼───────┼─────────┼────┼────────────┤
│38  │海洛因        │1包（0.4公克）    │闕煌均  │南投縣集集鎮車路巷1號   │
├──┼───────┼─────────┼────┼────────────┤
│39  │海洛因        │1包（0.4公克）    │闕煌均  │南投縣集集鎮車路巷1號   │
├──┼───────┼─────────┼────┼────────────┤
│40  │海洛因        │1包（0.4公克）    │闕煌均  │南投縣集集鎮車路巷1號   │
├──┼───────┼─────────┼────┼────────────┤
│41  │海洛因        │1包（0.4公克）    │闕煌均  │南投縣集集鎮車路巷1號   │
├──┼───────┼─────────┼────┼────────────┤
│42  │海洛因        │1包（0.4公克）    │闕煌均  │南投縣集集鎮車路巷1號   │
├──┼───────┼─────────┼────┼────────────┤
│43  │海洛因        │1包（0.4公克）    │闕煌均  │南投縣集集鎮車路巷1號   │
├──┼───────┼─────────┼────┼────────────┤
│44  │海洛因        │1包（0.4公克）    │闕煌均  │南投縣集集鎮車路巷1號   │
├──┼───────┼─────────┼────┼────────────┤
│45  │海洛因        │1包（0.4公克）    │闕煌均  │南投縣集集鎮車路巷1號   │
├──┼───────┼─────────┼────┼────────────┤
│46  │海洛因        │1包（0.4公克）    │闕煌均  │南投縣集集鎮車路巷1號   │
├──┼───────┼─────────┼────┼────────────┤
│47  │海洛因        │1包（0.4公克）    │闕煌均  │南投縣集集鎮車路巷1號   │
├──┼───────┼─────────┼────┼────────────┤
│48  │海洛因        │1包（0.4公克）    │闕煌均  │南投縣集集鎮車路巷1號   │
├──┼───────┼─────────┼────┼────────────┤
│49  │海洛因        │1包（0.3公克）    │闕煌均  │南投縣集集鎮車路巷1號   │
├──┼───────┼─────────┼────┼────────────┤
│50  │安非他命      │1包（3.7公克）    │闕煌均  │南投縣集集鎮車路巷1號   │
├──┼───────┼─────────┼────┼────────────┤
│51  │安非他命      │1包（3.7公克）    │闕煌均  │南投縣集集鎮車路巷1號   │
├──┼───────┼─────────┼────┼────────────┤
│52  │安非他命      │1包（1.5公克）    │闕煌均  │南投縣集集鎮車路巷1號   │
├──┼───────┼─────────┼────┼────────────┤
│53  │現金          │新臺幣11900元     │闕煌均  │南投縣集集鎮車路巷1號   │
├──┼───────┼─────────┼────┼────────────┤
│54  │注射針筒      │5支               │闕煌均  │南投縣集集鎮車路巷1號   │
├──┼───────┼─────────┼────┼────────────┤
│55  │SONG ERICSSONG│1支               │闕煌均  │南投縣集集鎮車路巷1號   │
│    │手機（IMEI：35│                  │        │                        │
│    │000000000000 0│                  │        │                        │
│    │，門號        │                  │        │                        │
│    │0000000000）  │                  │        │                        │
├──┼───────┼─────────┼────┼────────────┤
│56  │LG行動電話0983│1支               │闕煌均  │南投縣集集鎮車路巷1號   │
│    │409897 （含SIM│                  │        │                        │
│    │卡，IMEI：3590│                  │        │                        │
│    │00000000000 ）│                  │        │                        │
├──┼───────┼─────────┼────┼────────────┤
│57  │V牌咖啡色小皮 │1個               │闕煌均  │南投縣集集鎮車路巷1號   │
│    │包（裝毒品）  │                  │        │                        │
├──┼───────┼─────────┼────┼────────────┤
│58  │銀色小包（裝毒│1個               │闕煌均  │南投縣集集鎮車路巷1號   │
│    │品）          │                  │        │                        │
├──┼───────┼─────────┼────┼────────────┤
│59  │安非他命      │1包（1.8公克）    │陳四子  │南投縣集集鎮車路巷1號   │
├──┼───────┼─────────┼────┼────────────┤
│60  │安非他命      │1包（1.9公克）    │陳四子  │南投縣集集鎮車路巷1號   │
├──┼───────┼─────────┼────┼────────────┤
│61  │安非他命      │1包（1.8公克）    │陳四子  │南投縣集集鎮車路巷1號   │
├──┼───────┼─────────┼────┼────────────┤
│62  │安非他命      │1包（1.8公克）    │陳四子  │南投縣集集鎮車路巷1號   │
├──┼───────┼─────────┼────┼────────────┤
│63  │安非他命      │1包（1.8公克）    │陳四子  │南投縣集集鎮車路巷1號   │
├──┼───────┼─────────┼────┼────────────┤
│64  │安非他命      │1包（1.8公克）    │陳四子  │南投縣集集鎮車路巷1號   │
├──┼───────┼─────────┼────┼────────────┤
│65  │毒品吸食器    │1支               │陳四子  │南投縣集集鎮車路巷1號   │
└──┴───────┴─────────┴────┴────────────┘
附表甲：（被告杜松盛從刑部分）
一、扣案之販賣第二級毒品所得新臺幣肆萬元與闕煌均連帶沒收
    。
二、未扣案之販賣第二級毒品所得新臺幣貳萬伍仟元沒收，如全
    部或一部不能沒收時，以其財產抵償之。
三、扣案之行動電話壹支（含門號0000000000號SIM 卡壹張）及
    行動電話壹支（含門號0000000000號、0000000000號SIM 卡
    各壹張）、行動電話壹支（含門號0000000000號SIM 卡壹張
    ）沒收
四、扣案之第一級毒品海洛因拾玖包（驗餘淨重計肆點玖柒公
    克）含包裝袋拾玖只、第一級毒品海洛因壹包（驗餘淨重
    達36 .29公克）含包裝袋壹只、第二級毒品甲基安非他命
    陸包（毛重計拾點玖公克）含包裝袋陸只、第二級毒品甲
    基安非他命陸包（毛重分別為3.7 公克、3.8 公克、1.9 公
    克、1.9 公克、1.9 公克、0.6 公克）含包裝袋陸只、第
    二級毒品甲基安非他命捌包（其中伍包毛重分別為2.6 公克
    、2 公克、1 公克、0.9 公克、32.4公克，另參包驗餘毛重
    計9.4125公克）含包裝袋捌只、毒品海洛因殘渣袋壹包（
    均檢出微量海洛因）、塑膠鏟管壹支（檢出微量海洛因）
    均沒收銷燬之。
五、扣案之毒品分裝袋貳包、研磨機壹台、電子磅秤壹台及ES牌
    咖啡色小皮包壹個、銀色小包壹個、黑色袋子壹個，均沒收
    。
附表乙：（被告闕煌均從刑部分）
一、扣案之販賣第二級毒品所得新臺幣肆萬元與杜松盛連帶沒收
    。
二、扣案之行動電話壹支（含門號0000000000號SIM 卡壹張）及
    行動電話壹支（含門號0000000000號、0000000000號SIM 卡
    各壹張）、行動電話壹支（含門號0000000000號SIM 卡壹張
    ）沒收
四、扣案之第一級毒品海洛因拾玖包（驗餘淨重計肆點玖柒公
    克）含包裝袋拾玖只、第二級毒品甲基安非他命陸包（毛
    重分別為3.7 公克、3.8 公克、1.9 公克、1.9 公克、1.9
    公克、0.6 公克）含包裝袋陸只、第二級毒品甲基安非他
    命捌包（其中伍包毛重分別為2.6 公克、2 公克、1 公克、
    0.9 公克、32.4公克，另參包驗餘毛重計9.4125公克）含包
    裝袋捌只均沒收銷燬之。
五、扣案之毒品分裝袋貳包、研磨機壹台、電子磅秤壹台及ES牌
    咖啡色小皮包壹個、銀色小包壹個，均沒收。
附本案論罪科刑法條全文
毒品危害防制條例第4條
製造、運輸、販賣第一級毒品者，處死刑或無期徒刑；處無期徒
刑者，得併科新臺幣 2 千萬元以下罰金。
製造、運輸、販賣第二級毒品者，處無期徒刑或 7 年以上有期
徒刑，得併科新臺幣 1 千萬元以下罰金。
製造、運輸、販賣第三級毒品者，處 5 年以上有期徒刑，得併
科新臺幣 7 百萬元以下罰金。
製造、運輸、販賣第四級毒品者，處 3 年以上 10 年以下有期
徒刑，得併科新臺幣 3 百萬元以下罰金。
製造、運輸、販賣專供製造或施用毒品之器具者，處 1 年以上
7 年以下有期徒刑，得併科新臺幣 1 百萬元以下罰金。
前五項之未遂犯罰之。
毒品危害防制條例第5條
意圖販賣而持有第一級毒品者，處無期徒刑或 10 年以上有期徒
刑，得併科新臺幣 7 百萬元以下罰金。
意圖販賣而持有第二級毒品者，處 5 年以上有期徒刑，得併科
新臺幣 5 百萬元以下罰金。
意圖販賣而持有第三級毒品者，處 3 年以上 10 年以下有期徒
刑，得併科新臺幣 3 百萬元以下罰金。
意圖販賣而持有第四級毒品或專供製造、施用毒品之器具者，處
 1 年以上7 年以下有期徒刑，得併科新臺幣 1 百萬元以下罰金
。
毒品危害防制條例第8條
轉讓第一級毒品者，處 1 年以上 7 年以下有期徒刑，得併科新
臺幣 1 百萬元以下罰金。
轉讓第二級毒品者，處 6 月以上 5 年以下有期徒刑，得併科新
臺幣 70 萬元以下罰金。
轉讓第三級毒品者，處 3 年以下有期徒刑，得併科新臺幣 30
萬元以下罰金。
轉讓第四級毒品者，處 1 年以下有期徒刑，得併科新臺幣 10
萬元以下罰金。
前四項之未遂犯罰之。
轉讓毒品達一定數量者，加重其刑至二分之一，其標準由行政院
定之。
毒品危害防制條例第10條
施用第一級毒品者，處 6 月以上 5 年以下有期徒刑。
施用第二級毒品者，處 3 年以下有期徒刑。
毒品危害防制條例第11條
持有第一級毒品者，處 3 年以下有期徒刑、拘役或新臺幣 5 萬
元以下罰金。
持有第二級毒品者，處 2 年以下有期徒刑、拘役或新臺幣 3 萬
元以下罰金。
持有第一級毒品純質淨重十公克以上者，處 1 年以上 7 年以下
有期徒刑，得併科新臺幣 1 百萬元以下罰金。
持有第二級毒品純質淨重二十公克以上者，處 6 月以上 5 年以
下有期徒刑，得併科新臺幣 70 萬元以下罰金。
持有第三級毒品純質淨重二十公克以上者，處 3 年以下有期徒
刑，得併科新臺幣 30 萬元以下罰金。
持有第四級毒品純質淨重二十公克以上者，處 1 年以下有期徒
刑，得併科新臺幣 10 萬元以下罰金。
持有專供製造或施用第一級、第二級毒品之器具者，處 1 年以
下有期徒刑、拘役或新臺幣 1 萬元以下罰金。
